【裁判字號】    94,矚訴,1
【裁判日期】    950606
【裁判案由】    貪污等
【裁判全文】
臺灣臺北地方法院刑事判決               94年度矚訴字第1號
    公  訴  人  臺灣臺北地方法院檢察署檢察官
    被      告  辛○○
    選任辯護人  王玫郡律師
                薛松雨律師
                葉大慧律師
    被      告  丑○○
    選任辯護人  林天財律師
                鄭至量律師
    被      告  辰○○
    選任辯護人  陳佳瑤律師
                陳筱屏律師
    被      告  己○○
    選任辯護人  羅明通律師
                陳彥任律師
                李平義律師
    被      告  卯○○
    選任辯護人  江旻書律師
    被      告  庚○○
    選任辯護人  林重宏律師
    被      告  乙○○
    選任辯護人  林大華律師
                邱國旺律師
上列被告等因貪污等案件，經檢察官提起公訴（94年度偵字第
11355、19235、19537、19643、22775號、94年度偵緝字第1917
號），本院判決如下：
    主  文
辛○○共同連續違反從基於職業獲悉發行股票公司有重大影響其
股票價格之消息時，在該消息未公開前，不得對該公司之上市或
在證券商營業處所買賣之股票，買入或賣出之規定，處有期徒刑
貳年，併科罰金新台幣貳仟萬元，罰金部分如易服勞役，以罰金
總額與陸個月之日數比例折算。緩刑伍年。
丑○○共同違反基於職業獲悉發行股票公司有重大影響其股票價
格之消息時，在該消息未公開前，不得對該公司之上市或在證券
商營業處所買賣之股票，買入或賣出之規定，處有期徒刑壹年捌
月，緩刑肆年。
辰○○共同違反從基於職業獲悉發行股票公司有重大影響其股票
價格之消息時，在該消息未公開前，不得對該公司之上市或在證
券商營業處所買賣之股票，買入或賣出之規定，處有期徒刑年
拾月，併科罰金壹仟伍佰萬元，罰金部分如易服勞役，以罰金總
額與陸個月之日數比例折算。
己○○依法令從事公務之人員，對於主管事務，明知違背法令，
直接圖其他私人不法利益，因而獲得利益，處有期徒刑玖年，褫
奪公權伍年。又公務員洩漏關於中華民國國防以外應秘密之消息
，處有期徒刑壹年肆月。應執行有期徒刑拾年，褫奪公權伍年。
庚○○共同連續違反從基於職業獲悉發行股票公司有重大影響其
股票價格之消息時，在該消息未公開前，不得對該公司之上市或
在證券商營業處所買賣之股票，買入或賣出之規定，處有期徒刑
壹年柒月，併科罰金壹仟萬元，罰金部分如易服勞役，以罰金總
額與陸個月之日數比例折算。緩刑貳年。
乙○○共同違反從基於職業獲悉發行股票公司有重大影響其股票
價格之消息時，在該消息未公開前，不得對該公司之上市或在證
券商營業處所買賣之股票，買入或賣出之規定，處有期徒刑壹年
捌月。緩刑年。
卯○○於檢察官偵查時，證人於案情有重要關係之事項，供前具
結而為虛偽陳述，處有期徒刑柒月。緩刑貳年。
    事  實
壹、勁永國際股份有限公司 (下簡稱勁永公司)股票內線交易部
    分：
一、丑○○、庚○○、乙○○、辛○○等因丑○○洩密而放空勁
    永股票違反證券交易法部分：
  (一)丑○○係臺灣證券交易所股份有限公司 (下簡稱臺灣證交所
    )上市部中級專員，負責公司股票上市之審查，及上市公司
    財務報告出現異常時，實施專案查核等業務。其於民國93年
    11月3日與4日，奉證交所主管之指示協助其同事陳旭怡至勁
    永公司實施例外管理之實地查核業務，而知悉勁永公司因涉
    嫌與子公司進行假交易已遭證交所查核之重大影響勁永公司
    股票價格之消息，丑○○因職務關係知悉該消息，自屬證券
    交易法第157條之1第1項第3款所稱「基於職業關係獲悉消息
    之人」，竟於該重大影響勁永公司股票價格之消息未公開前
    ，先自行於93年11月15日在台証綜合證券敦北分公司使用蔡
    京助名義放空勁永公司股票30張 (千股)，又於同年12月1日
    放空30張。
  (二)丑○○復依其職務而獲悉證交所已於93年12月22日函送查核
    結果即「勁永公司例外管理專案報告」給行政院金融監督管
    理委員會（下稱金管會）證券期貨局時，竟為謀取股票之利
    益，於同年月22日前某時，在台北市西門町「喜相逢餐廳」
    將此應秘密且影響勁永公司股票價格之消息，洩漏給庚○○
    及乙○○知悉，庚○○再將此消息轉知辛○○。丑○○、庚○○、辛○○、乙○○均明知股票之買賣，須依投資標的公
    司之營運及獲利等基本面及技術面等因素，選擇投資標的為
    正常之投資，渠等亦明知證券交易法第157條之1明文禁止投
    資者從基於職業或控制關係獲悉發行股票公司有重大影響其
    股票價格之消息，在該消息未公開前，不得對該公司之上市
    或在證券商營業處所買賣股票或其他股權性質之有價證券為
    買入或賣出之行為之禁止規定，而竟基於共同放空勁永股票
    為其共同目的之犯意聯絡 (其中辛○○、庚○○基於概括之
    犯意)，各自籌集資金，為下列放空勁永股票之行為:
  (1)丑○○於94年1月5日在台証敦北分行放空勁永公司股票15張
    。
  (2)乙○○於93年12月24日在大華證券桃園分行放空勁永股票30
    張，於94年1月5日放空20張。
  (3)庚○○於93年12月23日在台証證券高雄分公司使用謝淑姶之
    名義，放空勁永公司股票90張，同日在統一證券南京分公司
    以張東益名義放空130張，另於93年12月24日以黃世杰名義
    放空150張 (檢察官誤載為93年12月23日)；同年12月28日在
    台証高雄分公司以謝淑姶名義放空34張，94年1月7日在統一
    南京以庚○○本人名義放空19張，同日在寶來證券敦南分公
    司以庚○○本人名義放空300張；同年1月13日在寶來證券敦
    南分公司以庚○○本人名義放空300張；1月20日在統一南京
    以庚○○本人名義放空172張；1月21日在統一南京以庚○○
    本人名義放空100張，另以黃世杰名義放空36張（以上共計
    放空1331張）。
  (4)辛○○在群益證券股份有限公司松山分公司於93年12月24日
    以李寧蓁（原名李英兒）名義放空勁永公司股票390張；於
    93年12月29日以李寶燕名義放空200張；於94年1月3日以李
    寶燕名義放空500張；於94年1月7日以辛○○名義放空100張
    ；於94年1月17日以葉乃嘉名義放空300張；於94年1月27日
    以葉乃嘉名義放空177張（共計1667張）。
二、丑○○洩密予癸○○刊登1月25日報導部分：
    94年1月25日前數日，庚○○、丑○○、辛○○為使勁永股
    價下跌以便融券買進（回補）獲利，雖丑○○與辛○○並不
    認識，但辛○○知曉庚○○認識證交所之人員，得以此種方
    式，獲悉勁永公司之資訊，甚或對外揭露勁永公司不利之訊
    息，以打壓勁永公司之股價。故藉由庚○○之居中串聯，庚○○則商由丑○○出面，透露勁永公司已遭證交所做例外管
    理查核國防以外之秘密 (金融檢查之秘密)給依卷內尚無積
    極證據證明知情（以下均同）的聯合報記者癸○○，使癸○○得以向報社回報此消息，而由同仁子○○撰稿，於同年1
    月25日在聯合報A5版刊出一篇「勁永財報疑不實兩成灌水的
    」之獨家報導。但因坊間對於勁永公司之利多仍眾，故該報
    導僅致使對勁永公司之股價由95年1月24日之收盤價格新臺
    幣11.10元，下滑至同年1月25日之10.35元、1月26日之
    10.00元後，勁永公司之股價，又自同年1月27日之10.7元，
    一路上揚。
三、丑○○洩露查核報告交予檢、調偵辦部分：
  (一)丑○○、庚○○、辛○○因坊間勁永股票之利多甚眾，渠等
    前開利用不知情媒體打壓勁永股票價格之方法未見效果，勁
    永股價僅小跌二日後仍一路上漲，辛○○遂思打壓勁永股票
    以繼續放空之策略。從而，辛○○於94年股市休市赴美前，
    指示庚○○蒐集勁永公司做假帳之確實資料。庚○○遂於94
    年2月11日，在台北市○○區○○街與信義路口之西雅圖咖
    啡店要求丑○○幫忙蒐集證交所查核勁永公司的資料。丑○○應允後，其因職業上獲悉其同事陳旭怡查核勁永公司，而
    製作勁永公司之查核報告，該查核報告係影響勁永公司股票
    價格之重大消息，雖非其職掌之重大消息，但如無故取得該
    報告，亦屬證券交易法第157條之1第1項第3款「基於職業關
    係獲悉消息之人」，竟與辛○○、庚○○、辰○○基於犯意
    之聯絡 (雖丑○○與辛○○、辰○○不認識；辰○○與丑○○、庚○○不認識，但均透過辛○○與庚○○為犯意之聯絡
    )，由丑○○於翌日即2月12日，進入證交所上市部八樓辦公
    室，以下載到磁片的方式，無故取得負責製作勁永公司查核
    報告之同事陳旭怡電腦內之24頁「勁永國際股份有限公司例
    外管理專案報告」初稿之電磁紀錄，將之存檔於一片3.5 吋
    的磁片中。
    丑○○於翌日即2月13日傍晚在台北市大安區○○○路○段
    246 號SOGO敦南店的地下停車場其所駕之2C-6880號休旅車
    內，交付前述磁片給庚○○。庚○○取得磁片返家後，叫出
    該磁片內容做若干文字修改，並轉貼其從網站上所抓取之二
    頁勁永公司相關資料於該初稿，以防他人辨識出來源。再於
    同年2月16日下午5時56分告知辛○○其已從證交所之朋友處
    取得資料，辛○○亦明知該資料係自證交所無故取得，復於
    同年2月18日下午1時54分與辛○○約定當日下午4時之前將
    磁片送到台北市大安區○○○路○段344號6樓之2辛○○住處
    （環球大廈）樓下信箱。辛○○與庚○○約定好後，即聯絡
    辰○○前往其住處信箱取件，辰○○取得該磁片後，即於94
    年2月18日下午6時6分打電話向辛○○回報取件結果，並決
    定由辰○○於同年2月20日傍晚，以提供案源協助爭取績效
    為由，將該磁片列印出之文件一份交付給即法務部調查局台
    北市調查處大安站不知情之外勤調查員洪金龍，由洪金龍於
    翌日（2月21日）填具報備表連同該查核報告初稿列印文件
    影本一份呈報給法務部調查局本部。
  (二)庚○○、丑○○、辰○○、辛○○既係基於共同犯意之聯絡
    而獲悉勁永公司之查核報告，自屬證券交易法第157條之1第
    1項第3款、第5款之人，竟於得知該影響股票價格之重大消
    息後，於該消息未公開前，且該查核報告已由辰○○送交調
    查單位，檢調機關隨時可能發動偵查，而影響該股票之價格
    ，竟基於共同放空勁永股票之犯意聯絡 (辛○○、庚○○基
    於概括之犯意)，為下列個別之放空行為:
  (1)庚○○即於94年2月21日在台證高雄分行以謝淑姶名義加碼
    勁永200張，另在中信證券松山分行以李胡智名義加碼放空
    勁永200張。嗣因勁永公司股價仍未下跌，庚○○遂於2月23
    日認賠回補該日前全部放空之勁永公司股票計1434張。
  (2)丑○○於94年2月21日在台証敦北分公司以蔡京助名義加碼
    放空勁永公司股票50張。
  (3)辰○○即經向辛○○商借881萬1700元之資金，就已向甲○○借到之融券餘額，在倍利證券城中分行，於94年2月21日
    以賈淇（甲○○之妻）名義放空30張（檢察官漏載）、94年
    2月23日使用賈淇之名義放空勁永公司股票255張、使用黃蓬
    先名義放空100張（檢察官誤載黃蓬先部分為155張；漏載賈
    淇部分）；2月25日使用黃蓬先名義放空200張、使用賈淇名
    義放空100張（賈淇部分檢察官漏載）；3月1日再使用黃蓬
    先之名義放空200張，共計685張（檢察官誤載為555張）。
  (4)辛○○於同年2月24日下午在台北市大安區○○○路○段205
    號6樓之6王擇民之辦公室告知庚○○，檢調於一週內定會再
    次行動等語。庚○○遂再於2月25日再以陳錦墩名義放空勁
    永股票100張；3月2日在統一證券南京分公司以張東益名義
    放空勁永5張；3月4日放空200張。
  (5)辛○○則於同年3月8日以黃瑞珍所提供之人頭戶何麗齡名義
    放空300張，並於3月10日回補。另於3月10日以黃瑞珍與陳
    意東名義放空之300張則做同時融資買進之對鎖 (即未當日
    沖銷而留倉)。
四、辛○○自己○○處而獲知之影響勁永股票價格重大消息部分
    :
    94年3月10日下午2時35分，己○○因批核檢查局第七組稽核
    未○○於94年2月23日所擬有關勁永公司調查結果之簽呈，
    知悉該調查結果，遂先聯絡北機組主任壬○○至金檢局，與
    之討論勁永公司案情後，獲悉查黑中心檢察官即將於近期內
    會同北機組對勁永公司發動之偵查，甚至可能執行搜索 (
    但北機組尚未報部)，而勁永公司因作假帳而遭檢方偵查之
    事，自屬證券交易法第157條之1第1項影響股票價格之重大
    消息，己○○因其職務知悉該項重大消息，自為同法第157
    條之1第1項第3款「基於職業關係獲悉消息之人」，辛○○
    、庚○○基於放空勁永股票共同犯意之聯絡及概括之犯意，
    以各自籌得資金的方式，為下列股票放空之行為:
    (一)辛○○於3月10日下午5時24分撥電話給己○○，己○○另
      以不明之方式，對辛○○洩露勁永公司已遭檢偵查且有可
      能遭搜索之機密 (該消息具國防以外之秘密及影響勁永公
      司股票價格之重大消息)。
    (二)94年3月10日晚上9時許，辛○○在台北市大安區○○○路
      ○段370號小西華飯店之一樓咖啡廳告知庚○○: 已透過
      友人催促偵辦勁永公司做假帳乙案，但辛○○未言該友人
      即係己○○。庚○○遂基於得知前開未公開之重大消息，
      再於3月14日再以張東益名義放空200張，此階段庚○○共
      計放空505張（連同前述第一階段放空之1731張總共放空
      2236張）。
    (三)94年3月11日凌晨1時許 (檢察官誤載為3月10日晚間)，己○○與辛○○、辰○○在臺北市○○區○○路14巷18號B1
      梵谷酒廊聚會，己○○復告知查黑中心與北機組已著手規
      劃對勁永公司發動偵查，甚至可能近期發動搜索之重大消
      息，辛○○知悉該未公開之重大消息，自屬證券交易法第
      157條之1第1項第5款「從前4款所列之人獲悉消息者」，
      知悉該重大消息後，更加深其放空勁永股票之信心，而於
      3 月11日透過范席綸以何麗齡名義再加碼放空勁永公司股
      票350張，惟至3月14日尚未見有具體偵查行動，即於3月
      14 日上午回補前述以李寶燕名義放空之500張。
    (四)己○○因見迄94年3月14日止，仍未見查黑中心與北機組
      有具體偵查之行動，勁永公司之股票仍一路上揚，辛○○
      亦於3月14日上午回補500張勁永股票，為能順利打壓勁永
      股票之行情，竟在94年3月14日晚上至15日凌晨間，於「
      梵谷酒廊」告訴癸○○有關勁永公司作假帳之事，辛○○
      、辰○○亦在場聚會而知悉，己○○並與癸○○約定於3
      月15日下午至台北縣板橋市縣○○道○段7號14樓檢查局
      見面。辛○○即於3月15日上午再以黃瑞珍名義加碼放空
      300張；以李寶燕名義加碼放空160張 (另回補前述以李英
      兒名義放空之100張)，並將前述對鎖之多單300張解除 (
      即保留空單300張)。
    (五)94年3月16日勁永公司股價因聯合報A5版獨家報導勁永公
      司涉嫌做假帳及負責人呂美月遭限制出境之事而由3月16
      日之收盤價25.5元開始連續下跌後，庚○○、乙○○、辛○○、辰○○自94年4月7日起見勁永股價跌至每股9.39元
      及10.65元時，開始大量回補其等放空之勁永公司股票，
      庚○○在第二階段（94年2月25日以後）共獲利620萬8050
      元（第一階段即93年12月23日至94年2月23日則虧損798萬
      2800元）；乙○○獲利8萬1000元；辛○○獲利910萬8270
      元；辰○○獲利460萬5453元。丑○○獲利33萬2800元（
      辛○○、丑○○、辰○○、庚○○、乙○○放空及獲利明
      細見附件１所示）。
貳、己○○洩密罪及圖利罪部分:
一、洩漏勁永公司偵辦進度及用以圖利部分：
  (一)己○○於94年1月3日起擔任金管會檢查局局長，職司全國證
    券、銀行、保險等金融檢查之責，為依據法令從事公務之人
    。其身為金管會高階主管，且依據金管會組織法第5條之規
    定，金管會有向法院聲請搜索、扣押之權，具有準司法警察
    權限，其本人並曾擔任臺灣高等法院檢察署檢察官之職，深
    知檢查局內部同仁所簽擬之檢查作為及司法機關偵辦案件之
    具體作為，均攸關偵辦案件之發展與偵查對象財務狀況影響
    甚鉅，依法應遵守保密規定，不得任意洩漏，其於94年1月
    10 日及11日批閱檢查局派員前往華僑銀行中和分行及華南
    銀行中和分行等相關行庫清查勁永公司資金流向之內簽及函
    稿時，即已得知勁永公司涉嫌與子公司做假交易之事。
  (二)己○○亦於94年3月10日前，得知辛○○、辰○○業已大量
    放空勁永公司股票，但因市場上對勁永股票之利多甚眾，股
    票持續上揚，致辛○○、辰○○所放空之股票均遭軋空。己○○基於彼等間之情誼 (渠等自94年1月7日起之聚會時間、
    地點如附件２所示)，遂與辛○○、辰○○共思打壓勁永股
    票之策，以圖為彼等解套。94年3月10日下午2時35分，己○○因批核檢查局第七組稽核未○○於94年2月23日所擬有關
    勁永公司調查結果之簽呈（簽呈如附件３所示），進而知悉
    該調查結果，遂先聯絡北機組主任壬○○至金檢局，與之討
    論勁永公司案情後，獲悉查黑中心檢察官即將於近期內會同
    北機組對勁永公司發動之偵查，甚至可能執行搜索 (但北機
    組尚未報部)。該簽呈內容係屬金融檢查之秘密，而自壬○○處得知勁永公司已遭檢調偵查，甚有可能近期遭搜索之事
    ，為偵查之秘密，均屬國防以外之機密；且前開消息，若於
    證券交易市場上公開，將致勁永股票下跌，為影響該股票價
    格之重要消息，己○○為依職業關係知悉未公開影響股票價
    格重大消息之人；又己○○既身為金檢局長，明知其職務極
    易知悉關於上市公司金融檢查或偵查之秘密，若將該等秘密
    洩漏，利用該等秘密從事購買股票之人，必可圖得不法利益
    ，竟基於洩密之概括犯意，違背法令，為圖使辛○○、辰○○於遭軋空之股票解套，己○○竟先於3月10日當日下午5時
    24分接獲辛○○電話後，以不明方式向辛○○洩漏勁永公司
    已遭檢偵查，甚有可能發動搜索國防以外之秘密。又當晚即
    同年3月11日凌晨1時許（檢察官誤載為3月10日晚間），己○○與辛○○、辰○○在臺北市○○區○○路14巷18號B1
    梵谷酒廊聚會時，己○○再基於同前洩密之概括犯意及圖利
    之故意，將查黑中心與北機組已著手規劃對勁永公司發動偵
    查，甚至可能近期發動搜索之國防以外之秘密，再次洩漏予
    辛○○、辰○○ (辛○○因而於3月11日透過范席綸以何麗
    齡名義再加碼放空勁永公司股票350張，惟至3月14日尚未見
    有具體偵查行動，即於3月14日上午回補前述以李寶燕名義
    放空之500張詳見前述)，致辛○○得到該消息後，在94年3
    月11日，為前階勁永股票放空之行為。
二、洩漏勁永公司查核簽呈予癸○○登報及用以圖利部分：
  (一)己○○、辛○○、辰○○因見迄94年3月14日止，仍未見黑
    金中心與北機組有具體偵查之行動，勁永公司之股票仍一路
    上揚，辛○○亦於3月14日上午回補500張勁永股票，為能順
    利打壓勁永股票之行情，為辛○○、辰○○遭軋空之勁永股
    票解套，遂基於同前之犯意，思透過媒體披露之方式，打壓
    勁永股票之行情。己○○遂於94年3月14日晚間11時26分，
    電請癸○○至「梵谷酒廊」，並約辛○○、辰○○共同聚會
    ，而由己○○基於同前洩密之概括犯意，對癸○○洩漏有關
    勁永公司前開有關作假帳公司之事，並與癸○○約定於3月
    15 日下午至台北縣板橋市縣○○道○段7號14樓檢查局見面
    。
  (二)辛○○因94年3月14日之聚會，得知94年3月16日將會對勁永
    公司作假帳之事報導，更加深其放空勁永股票之信心。遂於
    94年3月15日上午，為前開放空勁永股票之行為。當日下午4
    時48分許（起訴書誤載為下午5時許），癸○○依約前往金
    檢局時，己○○明知該檢查局第七組稽核未○○於94年2月
    23 日所擬有關勁永公司調查結果之簽呈內容，係屬金融檢
    查秘密，另因該簽呈之大部分內容已函送給查黑中心做為偵
    辦勁永公司之參考資料，故兼屬刑事偵查秘密，竟基於同前
    洩漏國防以外秘密之概括犯意，違背法令，為圖得辛○○、
    辰○○放空股票之不法利益，竟將其主管事務所知悉的前開
    秘密，即前開簽呈之內容洩漏給的癸○○，供癸○○引用在
    其所執筆之94年3月16日聯合報A5版勁永公司遭證交所及檢
    調偵辦之獨家報導（見附件４）上，並因而使勁永公司股票
    開始連續下跌，致辛○○與辰○○因先前高價放空勁永公司
    股票，得以低價回補，進而獲利。其中辛○○獲得不法利益
    910萬8270元，辰○○獲得不法利益460萬5453元。
三、洩漏禿鷹案偵查秘密部分：
    查黑中心於94年4月4日簽分94年查字第22號案開始偵查勁永
    公司遭不法放空案 (即俗稱「股市禿鷹」案)後，於94年4月
    20日派員持檢紀94查22字第9396號函向證交所調取勁永公司
    股票融券賣出之各時期前20名至前300名等多項投資人交易
    明細表 (SRB800)，己○○於94年4月22日於核閱證交所送閱
    之前述勁永公司股票各時期信用交易前20名至前300名之投
    資人明細表時，發現其好友辛○○排名其中，明知該等資料
    係來自於證交所之查核資料，既屬證交所之秘密；且係查黑
    中心因偵查刑事案件始向證交所所調取者，係屬「國防以外
    應秘密之證券查核與偵查秘密」，己○○竟因覺事態嚴重，
    恐辛○○與辰○○將受檢方偵查東窗事發，竟另行基於洩漏
    國防以外秘密之故意，於94年5月6日晚上至翌日凌晨間在台
    北市○○區○○街45號B2之JOYCE招待所與辛○○見面時主
    動告知此事，並詢問辛○○其與辰○○放空勁永公司股票之
    李寶燕、葉乃嘉、周芸如、賈淇、黃蓬先等人頭戶名單，己○○得知後即在上班後，從前述機密文件抄錄前述人頭戶之
    日期、券出張數、券入張數、市場百分比、排行名次等資料
    於如附件５之一張小紙條上，並於94年5月16日晚間在臺北
    市○○區○○街45號之「非常好」餐廳處（檢察官誤載為95
    年5月9日晚間在JOYCE招待所）親自將如附件５所示之字條
    交付給辛○○，向辛○○洩漏該國防以外之機密，用來警告
    其因回補勁永公司股票過於集中，已被列入查核與偵查對象
    ，應避免再使用上述人頭戶，以免遭查。
、卯○○偽證罪部分:
    卯○○於94年6月27日在查黑中心檢察官協同台北地檢署檢
    察官偵查94年查字第22號案件作證時，對於「扣案之編號玖
    ─11號紙條究係何人交付給被告辛○○」之於案情有重要關
    係之事項時，明知該紙條並非己○○交付伊，再由伊交付給
    辛○○。竟於供前具結而虛偽陳述稱該紙條係其本人於今年
    （94年）5月初，在台北市○○○路○段力霸飯店與辛○○
    見面時，當面交給辛○○並質問他有無放空勁永公司股票等
    不實證詞。
肆、案經臺灣高等法院檢察署協同臺灣臺北地方法院檢察署偵查
    起訴及追加起訴。
    理  由
一、證據能力之認定:
    (一)被告己○○對於證據能力爭執部分:
      被告己○○對於證人癸○○於偵查時之證述認為係以不正
      方法取得無證據能力；對於共同被告辛○○、辰○○、庚○○於偵查時之供述認為係審判外之陳述，未經對質與交
      互詰問，無證據能力。然查:
      (1)被告己○○辯稱: 證人癸○○於94年10月19日接受臺灣
        高等法院檢察署查緝查黑中心陳瑞仁檢察官訊問時，陳
        瑞仁檢察官竟對證人癸○○略稱: 我們在寫這篇起訴書
        的時候，一定會寫到你的大名，你也知道我們要處理癸○○的部分，我們要寫不知情的癸○○，還是癸○○ (
        另案調查)，這個差很多，我希望你要澄清的趕快澄清
        ，你讓我寫到那裡比較好寫... 等一下我還要請教你，
        另外會有一段，就是說，現在有一些人就會推，推給人
        ，你推給那些人，我很希望說，如果真的不是的話，你
        幫他們否認一下... 甚至有人推給壬○○，我會問你是
        不是壬○○有給你什麼，那你這一點你可以回答吧，那
        我就不問你真正的來源，這樣也對你比較好等語，檢察
        官竟以是否對證人癸○○另案偵辦為要脅，對證人癸○○作不正訊問，故該份訊問筆錄無證據能力云云。然查
        :
        1.檢察官縱於偵查時有對證人癸○○為上開言詞，不過
          是向證人癸○○告以其可能與本案有關，究癸○○係
          與其他被告基於共同犯意之聯絡，抑或被共同被告所
          利用而係不知情之工具，有釐清之必要，其言詞屬於
          法律意見的分析，尚無不當。
        2.證人癸○○無權拒絕透露新聞來源，已據本院95年4
          月24日94年矚訴字第1號裁定明白敘明。檢察官尚且
          未要求證人癸○○說出新聞來源，僅稱: 如果不是的
          話，你幫忙否認一下，不問你真正的來源，這樣對你
          比較好等語。證人既經具結，自有據實陳述之義務，
          所謂「如果不是的話，幫忙否認一下」，尚非要求證
          人虛偽陳述，也未要求證人為一定內容之證詞。
        3.再者，如證人癸○○在偵查時之證言與審判時之證述
          不符時，被告己○○亦可以之彈劾證人。然關於證人
          癸○○於聯合報94年3月16日報導之消息來源為何，
          被告己○○及其辯護人於向本院聲請關於該部分之詰
          問後，又表示放棄詰問 (見95年4月26日審判筆錄)，
          顯然放棄此部分之交互詰問權和對質權。在本院認為
          證人癸○○於偵查之證言有證據能力之前提下，自得
          引用證人癸○○於偵查中曾排除部分機關及人員為其
          消息來源之證詞，作為認定事實之依據。
      (2)被告己○○又辯稱: 共同被告辛○○、辰○○、庚○○
        於偵查時之供述認為係審判外之陳述，未經對質與交互
        詰問，無證據能力云云。
        1.司法院大法官會議第582號解釋，係針對共同被告於
          本案之審判期日調查，應依人證之調查程序為之，讓
          被告有對質或詰問之機會，否則不得做為證據而言。
          從而本件被告己○○已於審判中傳喚被告辛○○及陳
          俊吉擔任證人，並經過詰問之程序，則其訴訟權已得
          完全之行使。如其認為共同被告於偵查中之陳述，有
          不利於己者，自得利用審判程序詰問該共同被告；如
          其未就對被告己○○不利之部分詰問，顯然已放棄該
          部分詰問權之行使。其不願意就共同被告於偵查中不
          利之部分於審判中行使詰問權，反而又責偵查時不給
          予其詰問之機會，前後理由顯相矛盾。故本院認為，
          如經行使詰問權後，共同被告於審判中之證述與偵查
          中之供述不符者，自以審判中之證述為可採；如被告
          放棄詰問權之行使，則共同被告於偵查中之供述，仍
          有證據能力。
        2.被告庚○○與被告己○○尚無直接之接觸，且被告林
          一宏之供述中亦未言及被告己○○。對於此項間接事
          實，在被告辛○○捨棄訊問證人庚○○的前提下，被
          告己○○自無由以未經詰問庚○○為由，否定庚○○
          在偵查之供述之證據能力。
二、關於被告丑○○、辛○○、辰○○、庚○○、乙○○犯內線
    交易罪，其重大消息來源係被告丑○○部分，本院認定彼等
    有罪之證據及理由:
    (一)關於犯罪事實欄壹、一「丑○○、庚○○、乙○○、辛○○等因丑○○洩密而放空勁永股票違反證券交易法」之事
      實，除被告丑○○、庚○○、乙○○坦認不諱外，核與證
      人陳旭怡、李靜儀偵查時之證述 (見94年度偵字第19235
      號卷第24頁至第32頁；臺灣高等法院檢察署94年度發查字
      第22號勁永股票交易異常案筆錄卷(十一)，下簡稱勁永卷(十一)第
      238、239頁)互核相符，復有勁永公司例外管理查核報告
      (94年度偵字第19235號第35頁至第37頁)、台証綜合證券
      開戶契約書 (94年度偵字第19235號卷第4頁至第17頁)、
      台証綜合證券分類帳 (94年度偵字第19235號卷第21頁至
      23頁)、證交所94年1月7日台證密字第0940100044號函 (
      查黑中心卷(八)第352頁)及股票買賣明細（見臺灣高等法院
      檢察署92發查字第22號勁永公司股票信用交易前幾名投資
      人明細表卷第1頁至59頁）等在卷可證，被告犯行堪以認
      定。
      (1)被告辛○○雖辯稱: 伊會放空勁永股票之原因是因為伊
        於93年11月間見今周刊有關勁永公司之報導，認該公司
        財務長年年換、大幅調降財測、每年不斷現金增資，一
        直發布利多，但外資反向在賣，跟關係人交易異常，營
        收成長卻無獲利，證交所進入查核報導等等，並參考勁
        永公司股票融券餘額持續增加，因而跟隨市場腳步放空
        勁永股票云云。
      (2)按95年1月11日修正公布證券交易法第157條之1第1項規
        定「左列各款之人，獲悉發行股票公司有重大影響其股
        票價格之消息時，在該消息未公開前，不得對該公司之
        上市或在證券商營業處所買賣之股票或其他具有股權性
        質之有價證券，買入或賣出: 一、該公司之董事、監察
        人或經理人及依公司法第二十七條第一項規定受指定代
        表行使職務之自然人。二、持有該公司股份超過百分之
        十之股東。三、基於職業或控制關係獲悉消息之人。
        四、喪失前三款身分後，未滿六個月者。五、從前三款
        所列之人獲悉消息者」。
        採取「信賴關係理論」者，無非認為公司之董事、監
          察人或經理人對於公司負善良管理人之義務，從而得
          知該重大消息時，基於善良管理人之注意義務，自不
          得以該重大消息去買賣股票，違背善良管理人之注意
          義務。但我國法顯然不是僅採取「信賴關係理論」，
          蓋由該法第二款將「持有該公司股份超過１０%之股
          東」、第三款「基於職務關係或控制關係知悉內線消
          息者」、第四款「喪失前三款身分後，未滿六個月者
          」及第五款「自前四款之人知悉內線消息者」納入規
          範，而該等人員對公司無須負善良管理人之義務，但
          亦不得在知悉影響公司股票價格之重大消息時買賣股
          票，足徵我國法非單採關係理論。
        採取「私取理論」者，係指獲悉影響證券價格的外部
          人，雖然與交易相對人沒有信賴關係，但如違背對消
          息來源的忠誠及信賴義務，將其自消息來源所獲取的
          機密消息據為己有，圖謀私利，顯然影響證券交易市
          場的健全及投資人的信心，自應予以處罰。但我國證
          券交易法既對內部人董事、監查人或經理人予以規範
          ，顯然亦非只採取「私取理論」，而係兼採「信賴關
          係理論」及「私取理論」。
        證券交易法第157條之1第1項第1款、第2款之規定，
          其定義較為明確，較無爭議外，關於第3款「基於職
          業或控制關係知悉消息」之人，其意義為何，即有不
          明確之處。如就「信賴關係理論」 (關係論)出發，
          該款所指稱之人，限於對其交易對手或上市 (櫃) 公
          司負有信賴義務的傳統內部人；惟採「私取理論」(
          市場論），該款之規定則應包括上市 (櫃)公司不負
          信賴義務，但從僱主或其他消息來源私自取用消息之
          人。而所謂「有重大影響其股票價格之消息」，依「
          信賴關係論」 (關係論)固僅限於公司財務業務相關
          的消息；但依據「私取理論」 (市場論）則著眼於資
          訊的平等使用，及投資人信心的維護，因而包括所有
          影響股價的市場消息。我國法既然兼採市場論及關係
          論，解釋上當應兼顧兩種理論，不應偏廢。雖有論者
          批評如此會造成構成要件不明確性，而與罪刑法定有
          違，不過構成要件的不明確性，在刑法中恆屬常見，
          諸如何謂「搶奪」、何謂「竊盜」、何謂「強盜」都
          有其定義界限的問題，有關內線交易的案例，在我國
          尚稱少數，自有待司法實務及學界之發展。但基於證
          券交易法對於市場上的投資人多有保護，在刑事責任
          上，較刑法之背信罪 (刑法第342條5年以下有期徒刑
          之罪)為重；在民事責任上，亦不以填補被害人之損
          失為限 (民法第216條)，而明定內線交易情節重大者
          ，善意從事相反買賣之人得請求三倍的賠償，顯見和
          國際間之立法趨勢採取傾向市場理論相符，解釋上，
          自應從保護市場之投資人為優先之考量。
        就本案言，被告丑○○任職於證交所，依其職業自屬
          容易接觸內部消息之人，而採取市場理論的見解，只
          要是影響上市 (櫃)公司股票價格之消息，只要該訊
          息未公開，均屬內部消息。而所謂公開，如係財務方
          面的消息，一般均會在財報公開，或依證券交易法應
          發布重大訊息時公開，從而，解釋上，自應參酌市場
          之投資人是否可以藉平等的資訊取得方式，取得該重
          大消息，如否定之，自應傾向認為該消息尚未公開。
          被告丑○○因職務知悉勁永公司遭查核，及查核報告
          之內容，多涉及勁永公司是否有做假帳、其資金流向
          是否均在相關子公司流通、與勁永公司交易對象是否
          真實存在等等之查核，自屬證券交易法第157條之1第
          4項所指「涉及公司財務、業務或該證券之市場供求
          、公開收購，對其股票價格有重大影響，或對正當投
          資人之投資決定有重要影響之訊息」，故丑○○知悉
          該消息為重大消息足可認定。若被告丑○○在該等消
          息（查核報告）未對外公開前，依職務獲取該內部消
          息，無論係合法取得或非法取得，均屬證券交易法第
          157條之1第1項第3款「基於職務知悉重大消息之人」
          。而被告己○○身為金檢局長，依其職務自屬容易接
          觸金融檢查機密及偵查機密之人，蓋如一家上市公司
          金融檢查時發生弊端，自有可能構成刑責，在檢調機
          關發動偵查未偵查完畢時，當有偵查不公開之問題 (
          刑事訴訟法第245條第1項)，故亦屬依職務知悉重大
          消息之人。而上市 (櫃)公司如遭金融檢查或檢調偵
          查，此消息對上市 (櫃)公司無疑是負面之消息，對
          其股價當有影響，亦屬證券交易法第157條之1第4項
          所稱「涉及公司財務、業務或該證券之市場供求或公
          開收購，對其股票價格有重大影響，或對正當投資人
          之投資決定有重要影響之消息」，其為該條所指之「
          重大消息」亦可認定。從而，在市場之投資人未能以
          資訊平等方式取得消息前，該消息自屬未公開，如將
          之洩漏予他人，該他人當屬證券交易法第157條之1第
          1 項第5款之人。
      (3)被告丑○○係證交所上市部中級專員，其於93年11月3
        日與4日奉證交所主管之指示協助其同事陳旭怡至勁永
        公司實施例外管理之實地查核業務，而知悉勁永公司因
        涉嫌與子公司進行假交易已遭證交所查核之重大影響勁
        永公司股票價格之消息，後又知悉證交所於93年12月22
        日函送「勁永公司例外管理專案報告」給金管會之事實
        ，係屬證券交易法第157條之1第1項第3款「基於職業知
        悉影響勁永公司股票價格重大消息之人」，足可認定。
        而被告丑○○會於聚會中將此消息透露給被告庚○○、
        乙○○，其動機顯然係期望被告庚○○、乙○○能與其
        一同放空，打壓勁永股價而獲得利益，雖然彼等非集資
        共同放空，而係採「目標共同，各自出資」之方式為之
        ，當認為彼等主觀上有共同犯意之聯絡 (放空目標共同
        )，客觀上各自出資放空以達目的 (希望的結果均為打
        壓該股行情)，足可認為係行為之分擔，仍論以共同正
        犯。被告庚○○、乙○○之消息來源係被告丑○○，當
        係證券交易法第157條之1第1項第5款「從前４款所列之
        人獲悉消息者」。
      (4)被告辛○○在偵查中陳稱: 庚○○跟我講勁永是在93年
        底、94年初，在他還沒有跟我講之前，我就知道勁永這
        家公司，連續三年大幅調降財測，財務長也更換，庚○○也這麼講的時候，我就很有信心 (見94年度偵緝字第
        1917號卷第36頁)；庚○○總共跟我講英誌、勁永、飛
        宏等等 (見94年度偵緝字第1917號卷第37頁)，足資認
        定被告辛○○之重大消息來源係庚○○，尚非其辯解是
        基於公司基本面或消息面放空勁永股票。而被告庚○○
        告以被告辛○○被告丑○○所稱之重大消息進而放空，
        重大消息來源既為同一 (被告丑○○)，彼等放空目的
        要屬相同，雖然各自出資，但足可認為被告庚○○、辛○○、丑○○、乙○○在此階段之放空為共同正犯，尚
        不得論被告辛○○所得之消息係間接自被告庚○○處轉
        知，不符合證券交易法第157條之1第5款之構成要件。
    (二)關於丑○○洩密予癸○○刊登1月25日報導部分：
      (1)證人癸○○偵查中證稱: 對於94年1月25日A9版「勁永
        財報疑不實兩成灌水」的新聞消息來源只有一處，是否
        為丑○○，我不否認也不證實等語 (見查黑中心卷(七)第
        164頁)。
      (2)然前開事實，被告丑○○坦認不諱，並陳稱: 是庚○○
        先問我有沒有媒體的朋友，我才打電話給癸○○的 (見
        勁永卷(十一)第205頁)；核與被告庚○○於偵查時供稱: 丑
        ○○於報紙刊登此篇報導之前在一家咖啡廳有向我預告
        說，會有報紙刊登勁永作假帳的新聞，時間就是他向我
        說證交所已經把案子送給調查局的那一次等語 (見94年
        偵緝字第1917號)大致相符。於聯合報刊登該篇報導後
        ，被告丑○○供稱: 庚○○問我為何勁永作假帳只登小
        版面的新聞。我就借庚○○的手機打電話給癸○○，癸○○說那是一個烏龍事件，本來還沒有要登這則新聞的
        ，當時他在休假中，是他的同事為了充版面，才登一個
        小版面的新聞在報紙上 (見勁永卷(十一)第205頁)；被告庚○○亦供稱: 登出來之後是很小篇，我才會問丑○○說
        ，為何是登小版面的新聞等語 (見勁永卷(十一)第205頁)。
        由被告丑○○、庚○○之供述，被告丑○○確將勁永公
        司財報不實金融檢查秘密洩漏給聯合報記者癸○○之事
        實堪以認定。
     (三)丑○○洩漏查核報告交予檢、調偵辦部分：
       被告庚○○、丑○○坦認有內線交易之行為，但被告辛○○、辰○○雖均否認有何內線交易之行為，被告辰○○復辯稱:94 年2月18日未見到磁片內容；被告辛○○亦
       未告知磁片來源為何；被告庚○○、丑○○與伊放空股
       票時間不同，不可能有犯意之聯絡；系爭磁片的內容與
       今週刊第410期之報導相同，包括: 吳清國際公司與台欽
       公司均為勁永公司與其100%持股之子公司勁強國際之進
       銷貨公司，形成吳清國際與台欽公司不但是一方面進貨
       至勁永公司及勁強公司，另一方面亦銷貨至勁永及勁強
       公司，且吳清國際與台欽公司均列名於勁永公司前十名
       之銷貨名單；更甚者，在94年1月25日聯合報A9版更進一
       步指出勁永公司涉嫌與子公司互作假帳，虛增營業額、
       美化財務報表，證交所查核結果認為涉及刑責，移送調
       查局擴大偵辦，足知該等消息均已公開，尚非「未公開
       」之重大消息；退萬步言，伊於偶然的機會知悉磁片的
       內容，證券交易法第157條之1第1項第5款之規定，以第
       一手之受領人為限，而被告庚○○係第二手之人，被告
       辛○○係第三手之人，伊係第四手之人，自不在該條規
       範之列；伊放空之原因非因該磁片的內容，而係今周刊
       第410期的報導、聯合報1月25日之報導及證人甲○○之
       建議所致云云。然查:
       (1)被告庚○○即於94年2月21日在台證高雄分行以謝淑姶
         名義放空勁永200張、另在中信證券松山分行以李胡智
         名義加碼放空勁永200張、2月23日認賠回補、2月25日
         再以陳錦墩名義放空勁永股票100張、3月2日在統一證
         券南京分公司以張東益名義放空勁永5張；3月4日再放
         空勁永股票200張；被告丑○○坦認於94年2月21日在
         台証敦北分公司以蔡京助名義放空勁永公司股票50 張
         ；被告辰○○張。曾向辛○○商借881萬1700元之資金
         ，並就已向甲○○借到之融券餘額，在倍利證券城中
         分行，94年2月21日以賈淇名義放空30張、94年2月23
         日使用賈淇之名義放空勁永公司股票255張、使用黃蓬
         先名義放空100張、2月25日使用黃蓬先名義放空200張
         、使用賈淇名義放空100張、3月1日再使用黃蓬先之名
         義放空200張，共計685張；被告辛○○坦認同年3月8
         日以黃瑞珍所提供之人頭戶何麗齡名義放空300張，並
         於3月10日回補。另於3月10日以黃瑞珍與陳意東名義
         放空之300張則做同時融資買進之對鎖 (即未當日沖銷
         而留倉)，此有投資人集團信用交易明細表在卷可按（
         見臺灣高等法院檢察署92年發查字第22號勁永公司股
         票信用交易前幾名投資人明細卷第1頁至第59頁）。被
         告庚○○、丑○○、辰○○、辛○○放空前開勁永股
         票之事實，足可認定。
       (2)被告丑○○坦認於94年2月12日至證交所以磁片下載證
         人陳旭怡之勁永公司查核報告初稿，無故取得該內容
         後，於94年2月13日攜帶筆記型電腦到SOGO百貨敦南店
         的地下停車場，將前開下載檔案內容作些修改後，製
         作成磁片交給庚○○ (見勁永卷(十一)第199頁至第201 頁
         )，復有證交所刷卡報表、通聯紀錄及電子地圖在卷可
         證 (見勁永卷(十一)第210頁至第237頁)，被告丑○○之自
         白足認為實在。關於勁永公司查核初稿部分，雖非被
         告丑○○所職掌，其係以下載檔案無故取得之方式為
         之，但若其非證交所之人，未曾與證人陳旭怡參與勁
         永公司之實地查核，亦不會知悉證人陳旭怡有該等資
         料；況且，證券交易法第157條之1第1項第3款所謂「
         基於職業獲悉消息之人」，並未排除基於職業關係以
         非法的方式獲取消息之人，從而，被告丑○○因此再
         放空勁永股票仍符合證券交易法第157條之1第1項第3
         款之構成要件。
       (3)被告丑○○於偵查時供稱: 我94年2月21日放空勁永股
         票50張，是因為與庚○○見面了以後，他提議說可以
         加碼放空勁永，我才接受他的建議加碼放空勁永，當
         時庚○○是跟我說，上次我給他的資料有送出去了，
         檢調單位應該有動作等語 (見勁永卷(十一)第110頁）。林
         一宏說要把查核資料交出來，他才能去找檢調或是媒
         體，因為他有放空勁永，要把股價打下來等語 (見94
         年度偵字第19265號卷第47頁)。
       (4)被告庚○○於偵查時供稱: 94年2月4日下午4時55分我
         打電話給丑○○，約他同日晚上見面，因為勁永股價
         一直漲，我說我有一個朋友請他幫忙蒐集勁永公司之
         資料，2月13日下午4時6分丑○○打電話給我，約我當
         晚見面，丑○○就在金華街地下停車場將磁片交付給
         我。辛○○今年農曆過年出國期間，他於94年2 月16
         日下午5時56分39秒打電話到我手機，他問我說資料蒐
         集好了沒有，我答說蒐集好了，我就問他要如何處理
         ，他想了一下沒有回答，他就留給我一個美國號碼。
         94 年2月18日下午1時54分1秒我再打給他時，他就給
         我他家的住址，叫我把磁片拿到他家樓下的信箱，當
         天下午我就親自開車拿磁片放在辛○○家樓下的信箱
         ，我告訴辛○○，證交所的朋友交給我一份資料，但
         我沒有講丑○○的姓名等語 (見94年偵緝字第1917號
         卷第64頁、勁永卷(十一)第183、184頁)。
       (5)被告辰○○於偵查時供稱: 要放空勁永是因為辛○○
         要放空勁永，來向我借券，我幫辛○○借到後，他說
         他有多的，我就向他借錢跟著放空，時間約在94年2月
         底，放空勁永我是與謝俊洲一人一半，錢都是向林明
         達借的等語（見94年度聲搜字第18號卷第41頁）(你是
         不是見到磁片的內容，才去放空勁永股票？)不算是直
         接的原因，我放空勁永的最主要原因是因為辛○○有
         向我借券 (見94年度聲搜字第25號卷第6頁)；確實拿
         到磁片的時間不記得，我只記得辛○○在94年過農曆
         年時，有從美國打電話給我，叫我去他敦化南路的家
         ，向樓下管理員拿一份資料，後來管理員交給我一個
         信封，裡面裝一個磁片，我就依照辛○○的指示，將
         磁片的文件列印出來，我記得我有回報磁碟片的內容
         ，辛○○當時跟我說這些資料是從會計師那兒來，林
         明達回國之後，我有交給他列印的資料，過了幾天，
         辛○○又剛資料拿給我，叫我把該資料拿給台北市調
         處之調查員洪金龍，目的是要舉發勁永，我有問他說
         ，這不是會計師的資料，但是辛○○說，別人是跟他
         講說那是會計師的資料 (見94年度聲搜字第25號卷第5
         頁)。
       (6)被告辛○○於偵查中供稱: 我在美國打電話給庚○○
         ，問他手上有無勁永公司作假帳的資料，他在電話中
         有答應要將資料交給我，他將資料送到我家的信箱等
         語(見查黑中心卷(三)第129頁)。
       (7)由前開被告間之供述可知:
         由被告庚○○在偵查中之供詞可知，被告庚○○所
           謂的「朋友在蒐集勁永公司的利空資料」，即指被
           告辛○○在蒐集利空資料，方有被告丑○○無故取
           得證人陳旭怡製作查核報告初稿乙事。被告辛○○
           為何要求被告庚○○蒐集不利於勁永公司之資料，
           考其目的，其業於93年12月24日起放空勁永之股票
           ，但該檔股票仍一路上揚，從而，取得該資料送給
           檢調偵辦之消息若公開後，該股票即會下跌而使渠
           等獲利。且被告辛○○亦從被告庚○○處得知該份
           資料為證交所處所得之資料，故被告辛○○辯稱不
           知道是哪裡的資料，尚非可採。而被告辛○○囑被
           告辰○○取得磁片後，被告辰○○並不否認將磁片
           之資料列印出來，於94年2月20日交付不知情之調查
           員洪金龍。被告辰○○在偵查中供稱: 等到辛○○
           回國後，叫我設法借券給他放空勁永那時才知道林
           明達先前放空勁永股票100多張等語 (見查黑中心卷
           (八)第177頁)。被告辰○○在辛○○回國前已將磁片
           列印，豈有於列印後不看資料為何即送給調查員之
           理? 又其看過該份資料係關於勁永公司之查核資料
           ，並將之送往調查員洪金龍處請求調查，又知被告
           辛○○之前已放空勁永股票100多張 (依其辯稱)，
           且稱被告辛○○請渠借券放空勁永，被告辰○○豈
           會不知道送資料給調查員的目的為何? 結果被告陳
           俊吉借券後被告辛○○未放空，被告辰○○竟於交
           付資料之翌日起，即94年2月21日、2月23日、2月25
           日、3月1日接續放空，其放空之原因顯然與該磁片
           內容及將該磁片送請洪金龍調查有關，被告辰○○
           辯稱係參考今周刊第410期、聯合報1月25日報導或
           證人甲○○之建議而放空之辯解，為臨訟卸責之詞
           ，不足採信。
           足資認定被告辰○○知悉該磁片內容之未公開重大
           消息。彼等此一行為之目的既在取得該未公開之重
           大消息，並使檢調發動偵查，以打壓勁永公司之股
           價，致使彼等之放空獲利，可資認為被告庚○○、
           辛○○、辰○○、丑○○為共犯。
         由被告丑○○之供述足知，被告丑○○提供其自證
           人陳旭怡處無故取得之查核初稿，亦明知將會送往
           檢調單位，經詢問被告庚○○已送往檢調單位後，
           因此再度放空，可見被告丑○○、庚○○、辛○○
           、辰○○彼此的行為間，有互為依存之因果進程關
           係。其行為之分擔上，係由被告丑○○提供資料，
           被告庚○○轉交資料，被告辛○○居中聯絡，被告
           辰○○取得資料後交給調查員洪金龍，該等行為環
           環相扣，目的就在藉由不知情的檢調發動偵查打壓
           勁永之股價，雖然被告丑○○、庚○○、辰○○各
           自出資放空勁永，但渠等消息來源共同，目的又屬
           同一，僅係各自出資獲利各自計算，當係共同正犯
           「一個集體放空股票行為」之個別分擔；並且該行
           為，甚可使早先已放空勁永股票之被告辛○○、張
           錫寬等人獲利，彼此均屬一個共同放空利益團體。
           至於在此期間，被告庚○○雖有回補之行為，但係
           因為共同正犯間各自出資，各負盈虧而導致的結果
           ，縱然被告庚○○有回補認賠之行為，亦與整個共
           犯團體以各種方式打壓勁永股價之目的並不相違。
         就知否該磁片來源部分，被告庚○○供稱知道該份
           資料係自證交所取得，並告知被告辛○○。而檢方
           直到94年9月30日訊問陳旭怡時，方知該份資料係來
           自證交所，但證人戊○○卻到庭證稱: 被告己○○
           於8月上旬時告知有證交所的磁片資料在2月間洩漏
           等語 (見本院95年4月28日審判筆錄)，為何被告李
           進誠竟可以比檢調單位提早知悉該磁片來源，如非
           被告辛○○或辰○○告知，其焉有可能較檢調單位
           先知道該磁片之來源，可資認定係由被告辛○○、
           辰○○處得知。故此部分，被告辛○○、庚○○、
           辰○○均知磁片來源為證交所，足可認定。
         另查，今周刊第410期關於「勁永一腳踩在地雷上?
           」一文之重點有: 「總計在三年不到的時間中，勁
           永從市場共募得共20億元的現金，上半年為了讓兩
           個重要募資案順利完成，勁永發布了樂觀的財測，
           估計今年每股獲利可達3.8元，而且三月分時外資持
           股比率一度高達50.73%，股價最高在4月6日衝高到
           46.3元。但是隨著上半年存貨暴增、獲利不如預期
           的報表即將出爐，在7月時外資持股比率掉到不到20
           %，8月底半年報出爐時，外資持股更跌到11%。最近
           ，在10月21日公司宣布調降財測前，同樣的狀況又
           發生，儘管當時公司不時發布營運佳、第三季單季
           營收迭創新高的利多，但是外資卻是從10月7日一路
           賣股，持股的比例到上週降至8%，外資的消息為何
           如此靈通，一樣引起爭議」「存貨暴增，跌價損失
           待反映-...合併報表中，股本只有14億元的勁永竟
           然抱了23億元的存貨，其中11億在勁永，9億在子公
           司勁強國際，此外，還預付出去貨款10億元... 」
           「進銷複雜，引發塞貨聯想-...由於今年4月勁永董
           事會已通過授權呂美月將勁強持股從原本的52%增加
           至100%...加上勁強人員也全面進駐勁永，財務長並
           由原勁強財務主管胡錫權出任，因此，勁強的存貨
           現在等於全部得由勁永來揹... 除了關係人交易頻
           繁引發塞貨疑慮外，相關人士透露，在勁永91年度
           進貨名單中，排名前10名的台欽公司，以及在近2年
           銷貨排名同樣擠入前10名的銷貨客戶吳清國際，都
           是勁永的『外圍公司』，與勁永有著密切往來。這
           兩家公司有什麼實力能擠身勁永排名前十大的進銷
           客戶，同樣引人好奇」「人士更迭，財務主管年年
           換」「頻釋利多，外資卻大砍持股」 (見本院卷(二)
           第10頁至第15頁)。該報導提及的關係人交易，其中
           台欽公司是提到91年度之排名，顯與被告丑○○所
           竊得勁永公司查核報告所指者乃93年度前3季的銷售
           排行相距甚遠；至於吳清國際部分，報導中僅指近2
           年的排行，亦僅因此而「懷疑」勁永公司與「外圍
           公司」有密切往來，此乃該周刊依據其所見之部分
           事實而為之評論。此與被告丑○○竊得勁永公司查
           核初稿中查知勁永公司93年度前3季進銷貨相同之交
           易對象共34家、其國內重要子公司勁強 (PMI)銷貨
           、進貨相同之交易對象共20家，再歸納93年前3 季
           勁永、勁強二者進銷貨相同之交易對象共計有嘉通
           、吳清國際、麗誠企業、愈達國際、臺欽、永濬、
           Carton Electronics Limited、大騰電子、PQI-HK
           等九家，並列出訪查結果 (部分搬離；部分送貨地
           址係勁永；或為公寓；或查無該公司等等)及交易異
           常之原因 (見94年度偵字第19235號卷第33、34頁)
           ，其內容甚為詳細，顯與今周刊所據些許事實為評
           論報導及聯合報僅泛稱「財報二成灌水」之內容迥
           異。而勁永之前開查核結果若公開，係對該公司之
           重大利空，對其股票價格影響甚大，顯係未公開之
           重大消息，被告辰○○辯稱消息已在今週刊與聯合
           報已公開，與事實完全不符。
         雖被告辰○○再聲請傳訊證人謝俊洲用以證明被告
           辰○○放空的555張勁永股票中，有277張是謝俊洲
           放空；另傳訊證人甲○○，用以證明被告辰○○是
           參考被告甲○○的建議而放空。惟查:
           I據證人申○○證詞，其對放空之股票張數多少，
             何時回補，資金如何給付給被告辰○○，有無支
             付利息均不清楚 (見本院95年5月2日審判筆錄)。
             該等金額達4、500萬元並非小數，為何證人可以
             如此大而化之，並稱大部分給被告辰○○作決定
             ，實與常情不符，顯係為維護被告辰○○而為，
             不足採信。
           II至於證人甲○○證稱有與被告辰○○討論過勁永
             股票之事等語 (見本院95年5月2日審判筆錄)，然
             本院前已明白述明，被告辰○○會放空之原因，
             係因為該磁片及將磁片列印之資料送交調查員洪
             金龍，佐以知悉被告辛○○在此之前曾有放空勁
             永股票之行為，認為檢調就勁永公司進行調查、
             偵查必使該檔股票下跌而放空，顯非係證人王振
             松之建議之故，故證人甲○○之證言不足以作為
             被告辰○○有利之證據。
         至於被告辰○○辯稱其係第四手獲悉消息之人云云
           。經查，刑法上的共同正犯，係指共犯有犯意聯絡
           及行為之分擔言。共犯為何要為犯意之聯絡及行為
           之分擔，無非為了攻擊共犯想要攻擊的法益，以獲
           得彼等想要的結果，換言之，本件數個被告渠等目
           的若均為因知悉不利於勁永公司未公開之重大消息
           ，而放空勁永股票，再用訴諸媒體、訴請檢調對該
           公司發動偵查等方式打壓該公司股價以期獲利，彼
           等的目標即屬相同，縱然是各自出資，各自盈虧，
           但在如何訴諸媒體、訴請檢調的方式上，彼等有一
           定之分工，如同被告丑○○將金融檢查秘密洩漏給
           證人癸○○、被告丑○○無故取得勁永公司查核初
           稿、被告庚○○取得查核初稿、辛○○居中指示轉
           交、被告辰○○將該查核初稿交付調查員洪金龍請
           求其調查，均利用「同一個內線消息」致使不知情
           的投資大眾因此在公開的證券交易市場上受到損害
           ，當應認為彼等為共同正犯。僅係因被告丑○○具
           有證券交易法第157條之1第1項第3款之身分，而滿
           足該款之構成要件，其餘被告不具前3款之身分，而
           以事實上其消息係來自於有身分之丑○○而滿足同
           條項第5款之構成要件，並非彼此就丑○○竊得資料
           後交付給被告庚○○，被告庚○○再經被告辛○○
           居中之指示轉交給被告辰○○，而論被告辰○○為
           第四手取得消息之人。如被告辰○○之辯解為可採
           ，豈非僅處罰共犯中最先獲的消息之人而已? 由是
           可知，被告辰○○之辯解，核不足採。
三、關於己○○洩密、圖利罪，及辛○○、辰○○、庚○○得自
    己○○處之影響勁永股票價格之重大消息而放空勁永股票部
    分:
    (一)關於本部分，須先將卷宗內關於94年3月10日至94年3月15
      日間關於被告己○○、辛○○、辰○○、庚○○及證人癸○○、壬○○間互動之相關事實及相對應之證據臚列後，
      再予說明本院得心證之理由:
┌────┬───┬──────────────────┬────────┐
│年月日  │時間  │卷內可得之相關事實                  │對應之證據      │
├────┼───┼──────────────────┼────────┤
│94.03.10│14:35 │己○○批核證人未○○94年2月23日之簽 │未○○之簽呈 (  │
│        │      │呈，己○○知悉「嘉通、博合與愈達公司│見94年偵字第1964│
│        │      │有同一人臨櫃辦理存提款交易之情形」。│3號卷第42頁)、黃│
│        │      │(但華僑銀行中和分行之副理黃麗華於同 │麗華偵查時之證述│
│        │      │日上午9時15分到北機組證稱: 博合公司 │(見本院卷(二)第159│
│        │      │與愈達公司臨櫃存提業務係陳琇瓊辦理；│頁)             │
│        │      │嘉通公司臨櫃存提業務係邱玉媛辦理，臨│                │
│        │      │櫃者係二人，並非簽呈上之一人)       │                │
│        ├───┼──────────────────┼────────┤
│        │      │己○○將勁永公司之查核資料 (不含證人│本院95年4月24日 │
│        │      │未○○之簽呈)交付給證人壬○○，並要 │審判筆錄 (見本院│
│        │      │求證人壬○○儘快偵辦，證人壬○○表示│卷(三)第69至75頁  │
│        │      │會將該等資料報部並準備搜索勁永公司。│                │
│        ├───┼──────────────────┼────────┤
│        │17:24 │辛○○電己○○(0秒)。               │通聯紀錄 (94年偵│
│        │      │依照辛○○與己○○之通聯紀錄，彼等時│字第19643號卷第 │
│        │      │常有0秒之通聯出現（理由詳見後述）， │42頁)           │
│        │      │足徵係彼等間有事聯絡之代號，參酌晚間│                │
│        │      │21:10辛○○告知庚○○已有人在催促偵 │                │
│        │      │辦勁永公司之事實，故此處應係己○○向│                │
│        │      │辛○○提及勁永公司將遭檢偵查及搜索之│                │
│        │      │事。                                │                │
│        ├───┼──────────────────┼────────┤
│        │17:38 │證人壬○○電侯寬仁檢察官。          │同上審判筆錄、通│
│        │      │                                    │聯紀錄          │
│        ├───┼──────────────────┼────────┤
│        │17:42 │證人壬○○電己○○(115秒)。         │通聯紀錄 (94年偵│
│        │      │                                    │字第19643號卷第 │
│        │      │                                    │60頁)           │
│        ├───┼──────────────────┼────────┤
│        │18:23 │辛○○電庚○○(37秒)。              │通聯紀錄 (勁永卷│
│        │      │                                    │(十一)第275頁)、林一│
│        │      │                                    │宏之供述 (見勁永│
│        │      │                                    │卷(十一)第268頁)    │
│        ├───┼──────────────────┼────────┤
│        │20:17 │庚○○電辛○○(25秒)。              │通聯紀錄 (勁永卷│
│        │      │                                    │(十一)第275頁)、林一│
│        │      │                                    │宏之供述 (見勁永│
│        │      │                                    │卷(十一)第268頁)    │
│        ├───┼──────────────────┼────────┤
│        │21:10 │辛○○在小西華告訴庚○○: 勁永案那邊│庚○○之供述 (見│
│        │      │已經有人在PUSH(催促偵查行動)，辛○○│勁永卷(十一)第73頁、│
│        │      │還說，以前很少有人票已經發了，但是卻│第357頁、第361頁│
│        │      │沒有去搜索行動，之前很少發生二次搜索│)               │
│        │      │暫停的事情，辛○○說是調查局長主張不│                │
│        │      │要搜索，但調查局長自己應該不會這樣子│                │
│        │      │做，應該是後面有更高層的人。辛○○並│                │
│        │      │問庚○○，認為高層的人會是誰，庚○○│                │
│        │      │向辛○○稱現在比較有影響力的是丙○○│                │
│        │      │、亥○○、馬永成、扁嫂，辛○○說應該│                │
│        │      │不會是丙○○，其他的他就沒把握了，但│                │
│        │      │辛○○沒說誰在PUSH。因為早在之前94年│                │
│        │      │2月24日時，我在王擇民的辦公室和林明 │                │
│        │      │達見面時，他們問我為何要回補勁永，我│                │
│        │      │說我被軋到喘不過氣了，辛○○說這家公│                │
│        │      │司真的有問題，你為何不撐一下呢? 林明│                │
│        │      │達說本來檢調單位要搜索勁永公司，但是│                │
│        │      │後來取消，依據他們的了解，七天之內會│                │
│        │      │有動作，所以我聽到這個消息後，就於2 │                │
│        │      │月25日繼續放空勁永。                │                │
│        ├───┼──────────────────┼────────┤
│        │22:42 │庚○○電辛○○(45秒)。              │通聯紀錄 (見勁永│
│        │      │                                    │卷(十一)第275頁)、林│
│        │      │                                    │一宏之供述 (見勁│
│        │      │                                    │永卷(十一)第268頁)  │
├────┼───┼──────────────────┼────────┤
│94.03.11│01:08 │辰○○ (01:09~03:07)、辛○○(01:08~0│通聯紀錄、電子地│
│        │      │3:04)、己○○ (01:50~03:08)在臺北市 │圖 (見94年度偵字│
│        │      │大安區○○路○段407之1號地下1樓「大 │第19643號卷第42 │
│        │      │宅門酒廊」聚會。                    │頁至第76頁)     │
│        ├───┼──────────────────┼────────┤
│        │上午  │辛○○透過范席綸以何麗齡名義加碼放空│辛○○自白、信用│
│        │      │勁永股票350張。                     │交易前100名投資 │
│        │      │                                    │人明細表 (見94年│
│        │      │                                    │偵字第11355號卷 │
│        │      │                                    │第15頁至第29頁) │
├────┼───┼──────────────────┼────────┤
│94.03.14│上午  │辛○○未見具體搜索行動，於上午回補前│同上            │
│        │      │述李寶燕名義放空之500張。           │                │
│        ├───┼──────────────────┼────────┤
│        │21:48 │己○○電辰○○                      │通聯紀錄 (見勁永│
│        │      │                                    │卷(十一)第291頁)    │
│        ├───┼──────────────────┼────────┤
│        │22:57 │辛○○、辰○○至梵谷                │通聯紀錄 (見勁永│
│        │      │                                    │卷(十一)第291頁)    │
│        ├───┼──────────────────┼────────┤
│        │23:26 │己○○電癸○○(55秒)。              │通聯紀錄 (見勁永│
│        │      │                                    │卷(十一)第291頁)    │
├────┼───┼──────────────────┼────────┤
│94.03.15│00:29 │癸○○至梵谷。                      │依通聯紀錄 (同上│
│        │前    │                                    │)之基地台位置， │
│        │      │                                    │推知癸○○最遲於│
│        │      │                                    │00:29前抵達梵谷 │
│        ├───┼──────────────────┼────────┤
│        │00:50 │癸○○離開梵谷。                    │同上            │
│        ├───┼──────────────────┼────────┤
│        │01:40 │辰○○、辛○○、己○○離開梵谷。林明│同上            │
│        │      │達刷卡買單52000元。                 │                │
│        ├───┼──────────────────┼────────┤
│        │上午  │辛○○以黃瑞珍名義放空勁永公司股票  │ 信用交易前100名│
│        │      │300張；以李寶燕名義加碼放空160張 (另│ 投資人明細表(94│
│        │      │回補李英兒名義放空之100張)，並將3月 │ 年偵字第11355號│
│        │      │10日對鎖之多單300張融資解除 (即保留 │ 卷第14頁至第29 │
│        │      │空單300張)。                        │ 頁)            │
│        ├───┼──────────────────┼────────┤
│        │15:00 │聯合報記者子○○回報勁永公司可能會被│癸○○、子○○、│
│        │      │搜索。                              │酉○○之證詞 (查│
│        │      │                                    │黑中心卷(九)第272 │
│        │      │                                    │頁至第277頁、本 │
│        │      │                                    │院卷(三)第75頁至第│
│        │      │                                    │85頁)           │
│        ├───┼──────────────────┼────────┤
│        │15:25 │癸○○電聯合報記者何祥裕查勁永公司負│通聯紀錄，電子地│
│        │      │責人呂美月被限制出境乙事。          │圖 (見查黑中心卷│
│        │      │                                    │(九)第281頁至第306│
│        │      │                                    │頁)、癸○○、何 │
│        │      │                                    │祥裕於偵查時證述│
│        ├───┼──────────────────┼────────┤
│        │16:00 │聯合報編前會。                      │癸○○、子○○、│
│        │      │                                    │於本院之證詞 (見│
│        │      │                                    │本院卷(三)第75頁至│
│        │      │                                    │第85頁)         │
│        ├───┼──────────────────┼────────┤
│        │16:48 │癸○○至金檢局找己○○。            │通聯紀錄、癸○○│
│        │      │                                    │之證詞、己○○之│
│        │      │                                    │供述            │
│        ├───┼──────────────────┼────────┤
│        │17:30 │聯合報編前會結束。                  │癸○○於本院審理│
│        │      │                                    │之證詞          │
│        ├───┼──────────────────┼────────┤
│        │17:47 │聯合報電聯合報記者鄭家妤做配合稿。  │鄭家妤之證述、通│
│        │      │                                    │聯紀錄 (見查黑中│
│        │      │                                    │心卷(二)第53頁)   │
│        ├───┼──────────────────┼────────┤
│        │18:31 │癸○○離開金檢局。                  │通聯紀錄（見查黑│
│        │      │                                    │中心卷(七)第173頁 │
│        │      │                                    │）              │
│        ├───┼──────────────────┼────────┤
│        │18:36 │鄭家妤電呂美月作平衡報導。          │鄭家妤之證據、通│
│        │      │                                    │聯紀錄（見查黑中│
│        │      │                                    │心卷(二)第53頁）  │
│        ├───┼──────────────────┼────────┤
│        │18:43 │陳瑞仁電壬○○告知取消搜索，壬○○稱│通聯紀錄（見本院│
│        │      │要告知己○○，但未見通聯。          │卷(三)第50頁）    │
│        ├───┼──────────────────┼────────┤
│        │19:24 │丑○○電癸○○(40秒)。              │通聯紀錄（見查黑│
│        │      │                                    │中心卷(七)第173頁 │
│        │      │                                    │）              │
│        ├───┼──────────────────┼────────┤
│        │19:25 │丑○○電聯合報總機(72秒)。          │通聯紀錄（見查黑│
│        │      │                                    │中心卷(七)第176頁 │
│        │      │                                    │）              │
│        ├───┼──────────────────┼────────┤
│        │20:14 │丑○○電聯合報總機(12秒) 。         │通聯紀錄（見查黑│
│        │      │                                    │中心卷(七)第176頁 │
│        │      │                                    │）              │
│        ├───┼──────────────────┼────────┤
│        │約    │丑○○與庚○○在臺北市○○街台南美食│庚○○偵查中之供│
│        │19:00 │館見面，見面的目的是詢問有無勁永公司│述 (見94年偵緝字│
│        │  至  │的消息。庚○○稱見面當場丑○○有以手│第1917號卷第65頁│
│        │20:00 │機打電話給癸○○，打了約一、二通，講│)               │
│        │      │完電話以後，丑○○說，最近一、兩天可│                │
│        │      │能會有經濟日報或聯合報會報導勁永公司│                │
│        │      │作假帳的新聞。                      │                │
│        ├───┼──────────────────┼────────┤
│        │21:42 │己○○以蔡志偉之手機電癸○○(14秒)  │通聯紀錄（查黑中│
│        │      │                                    │心卷(七)第180頁） │
│        ├───┼──────────────────┼────────┤
│        │22:30 │辛○○與庚○○在小西華見面，辛○○稱│庚○○偵查時之供│
│        │      │勁永公司作假帳之事明天會見報，庚○○│述 (見94年偵緝字│
│        │      │稱伊的朋友說三天內會見報，辛○○又稱│第1917號卷第65頁│
│        │      │如果這麼多人知道的話，事情就不會成功│)               │
│        │      │了                                  │                │
├────┼───┼──────────────────┼────────┤
│95.03.16│      │聯合報A5版獨家刊登勁永公司作假帳及負│見附件３所示之報│
│        │      │責人呂美月遭限制出境事              │導              │
└────┴───┴──────────────────┴────────┘
    (二)證人癸○○於94年3月16日在聯合報A5版關於「交易對象
      電話地址竟同勁永」之報導，其消息來源係被告己○○:
      (1)觀該篇報導內容為「 勁永國際公司去年營收屢創新高，
        專案小組卻查出勁永和愈達國際等交易對象，登記地址
        、電話竟然相同，甚至由同一人到銀行辦理存提手續，
        懷疑同一筆交易款在勁永和交易對象間『左進右出』假
        交易...」。
        1.雖證人癸○○於本院審理時，就檢察官所問前述消息
          來源時，稱：基於新聞記者之倫理，伊不得洩漏新聞
          來源云云，而證人癸○○經本院告知其於本案並無拒
          絕證言之權，嗣並由本院依刑事訴訟法第193條之規
          定，三度予以裁罰罰鍰新台幣30000元等情，業經本
          院於裁罰之裁定中說明證人癸○○無拒絕證言權等相
          關理由。茲尚應說明者，係上開新聞報導係證人高年
          億所撰，而此一消息來源涉及被告己○○是否洩漏機
          密一事，證人癸○○之證言為直接可以證明被告李進
          誠是否涉犯本案之罪名，為直接證據，且係唯一之直
          接證據。雖證人癸○○於本院三度裁罰後，檢察官放
          棄再行傳喚詰問，辯護人亦稱尊重證人癸○○之立場
          ，而捨棄傳喚證人癸○○，致本院僅餘卷證內相關之
          間接證據。雖認定犯罪事實所憑之證據，不以直接證
          據為限，間接證據亦包括在內，迭經最高法院著有判
          例可資遵循，惟直接證據與間接證據之證據價值並非
          一致，其理至明，此所以本院依卷內存在之間接證據
          雖非不能認定被告己○○是否犯罪，但本院審酌結果
          仍認證人癸○○有為證言之必要，因證人癸○○無正
          當理由拒絕證言，本院乃依刑事訴訟法之規定處罰證
          人癸○○；至被告己○○及其辯護人以尊重證人高年
          億之立場而捨棄證人癸○○，解釋上亦應認渠等同意
          以卷內證人癸○○偵查中所為之證言，論斷被告李進
          誠是否涉犯本案之證據。
        2.證人癸○○於偵查時具結後證稱（為方便了解其作證
          內容，故以一問一答之方式:
          問：前述「記者子○○/臺北報導」，標題「交易對
              象電話地址竟同勁永」新聞稿中之第1段有關勁
              永和愈達國際等交易對象地址電話相同，甚至是
              同1人到銀行辦理提存手續之報導，有何依據？
          答：是接受採訪的人跟我講的。
          問：同篇新聞稿中第二段有關專案小組實地查核情形
              之報導，有何依據? 所謂的專案人員，是指那一
              個單住的人員?
          答：也是接受採訪的人跟我講的，所謂專案小組就是
              指辨勁永案的人員。
          問：第三段中台灣高檢署查緝黑金行動中心查出勁永
              公司子公司之名單與往來銀行名單，有何依據?
          答：也是接受採訪的人跟我講的，我並沒有向高檢署
              查黑中心查證，只是因為新聞稿不能一直寫專案
              小組，所以就以查黑中心當主詞。
          問：第四段提到「證交所兩度作成勁永的資金查核報
              告」，你在寫稿時手邊是否有證交所之查核報告
              ?
          答：我沒有看過查核報告，這也是接受採訪的人跟我
              講的，至於他有無看到查核報告我就不清楚了。
          問：第五段中資金流向之報導，依據為何?
          答：這也是訪問的內容。
          問：第六段中提到「查核報告指出」而且還具體寫出
              98元、90元，可見你在撰稿時手邊一定有一份查
              核報告，你有何意見?
          答：這也是訪問來的內容，我沒有看過查核報告。
          問：最後二段指出「行員又證稱這些帳戶的提存款疑
              由同一人臨櫃辦理」，依據為何?
          答：也是採訪來的內容，我沒有去問銀行行員。
              （以上證詞見查黑中心卷(九)第268頁以下）
          問：你在寫聯合報94年3月16日A5版「交易對象電話
              地址竟同勁永，同一人提存…」報導前，你有無
              採訪高檢署查緝黑金行動中心的任何人員或從高
              檢署查緝黑金行動中心的任何人員拿到書面資料
              ?
          答：都沒有。
          問：你在寫聯合報94年3月16日A5版「交易對象電話
              地址竟同勁永，同一人提存…」報導前，你有無
              採訪調查局北機組的任何人員或從北機組的任何
              人員拿到書面資料?
          答：沒有。
          問：你在寫聯合報94年3月16日A5版「交易對象電話
              地址竟同勁永，同一人提存…」報導前，你有無
              採訪證期局的任何人員或從證期局的任何人員拿
              到書面資料?
          答：沒有。
          問：你在寫聯合報94年3月16日A5版「交易對象電話
              地址竟同勁永，同一人提存…」報導前，你有無
              採訪北機組壬○○主任、北機組調查員戌○○、
              查黑中心檢察事務官丁○○?
          答：都沒有。
          問：北機組主任壬○○有無交付或出示檢查局94年月
              23日第七組未○○擬具的簽呈的正本或影本給你
              ?( 提示簽呈影本)。
          答：沒有。我沒有看過這個資料。
          問：北機組或調查局局本部之任何人員有無交付或出
              示檢查局94年2月23日第七組未○○擬具的簽呈
              正本或影本給你?
          答：沒有。
          問：北機組或調查局局本部之任何人員有無以口述方
              式告知你檢查局94年2月23日第七組未○○擬具
              的簽呈內容給你?
          答：沒有。
          問：高檢署查緝黑金行動中心的任何人員有無交付或
              出示檢查局94年2月23日第七組未○○擬具的簽
              呈正本或影本給你?
          答：沒有。
          問：高檢署查緝黑金行動中心的任何人員之任何人員
              有無以口述方式告知你檢查局94年2月23日第七
              組未○○擬具的簽呈內容給你?
          答：沒有。
          問：高檢署查緝黑金行動中心的任何人員有無交付或
              出示檢查局94年2月17日檢局七字第0940162016
              號函正本或影本給你?( 提示函稿影本)
          答：沒有。
          問：高檢署查緝黑金行動中心的任何人員有無以口述
              方式告知你檢查局94年2月17日檢局七字第
              0940162016 號函內容給你?
          答：沒有。
          問：證期局有無任何人員有無交付或出示檢查局94年
              3月10檢局七字第0940162017號函正本或影本給
              你?(提示函稿影本)
          答：沒有。
          問：證期局有無任何人員有無以口述方式告知你檢查
              局94年3月10日檢局七字第0940162017號函之內
              容給你?( 提示函稿影本)
          答：沒有。
          問：聯合報94.3.16A5版你所撰稿的「交易對象電話
              地址竟同勁永，同一人提存.... 」報導的新聞
              與檢查局94年2月23日第七組未○○擬具的簽是
              否相似?
          答：請檢察官自己判斷。
          問：己○○有無交付或出示或口述檢查局94年2月23
              日第七組未○○簽呈正本或影本給你?
          答：新聞來源我不能說。
          問：聯合報94年3月16日A5版你所撰稿的「交易對象
              電話地址竟同勁永，同一人提存…」報導的新聞
              內容來源是否為己○○?
          答：新聞來源不便提供。
          （以上證詞見查黑中心卷(七)第150頁以下）
        可見癸○○於偵查時之證詞，將此篇報導可能之消息來
        源查黑中心、北機組、證期局、北機組主任壬○○、調
        查員戌○○、金檢局未○○、查黑中心檢察事務官丁○○、查黑中心人員、北機組人員、證期局人員及銀行行
        員均予以排除 (見查黑中心卷(七)第150頁以下、排除銀
        行行員見查黑中心卷(九)第268頁以下)，而於檢察官最後
        訊問到其消息來源是否為被告己○○時，其稱: 新聞來
        源我不能說等語。由該間接事實之推論，該消息來源應
        係被告己○○。
        3.就該篇報導內容，關於「由同一人到銀行辦理存提手
          續」之事實，證人未○○到庭證稱略以:94 年2月23
          日之簽呈是因為侯寬仁檢察官在94年2月16日打電話
          請我們金檢局提供勁永公司資金流向的資料，因為他
          希望當天能拿到資料，所以我請他們跟副局長巳○○
          聯絡後，副局長交辦把資料整理後發文給查黑中心。
          2月17日公文送去查黑中心，我也有去查黑中心開會
          。第2天 (即94年2月18日)查黑中心檢察事務官 (按:
          係證人丁○○)打電話問我他們查核是誰辦理，就是
          我簽呈裡關於第五點的部分，當時我打電話去問僑銀
          中和分行副理，副理告知博合、愈達、嘉通都是同一
          人辦理存提臨櫃手續，我有電話回報給檢察事務官。
          原本2月17日發函給查黑中心的資料是要給證期局的
          ，因為查黑中心急著要這個資料，所以就發函給黑金
          中心，後來侯寬仁檢察官說要補上一季的資料，所以
          後來補前一季的資料順便函覆證期局，因為證期局沒
          有問到臨櫃辦理是不是同一人，所以94年3月10日的
          函件，並沒有94年2月23日簽呈第五點提到的臨櫃辦
          理係同一人的敘述等語 (見本院95年4月24日審判筆
          錄，本院卷(三)第85頁背面至第87頁)。由證人未○○
          之證詞可知，僅有94年2月23日之簽呈，才有聯合報
          前開報導中「由同一人到銀行辦理存提手續」之事實
          ，至於2月17日函查黑中心及3月10日函證期局之公文
          則未提及該情，此有該等函件及簽呈在卷可按 (見查
          黑中心卷(七)第141頁至第146頁)。由是可知，關於證
          人未○○得知「辦理臨櫃業務為同一人」之事實，發
          生在「94年2月18日」，知悉該事實者，僅有侯寬仁
          檢察官、丁○○檢察事務官、僑銀中和分行的副理及
          見過該簽呈之人。
        4.但94年3月10日上午9時16分，證人黃麗華至北機組應
          訊，其證稱: 博達公司及愈合公司存提臨櫃業務係陳
          琇瓊辦理，嘉通公司臨櫃存提業務係邱玉媛辦理等語
          (見本院卷(二)第159頁)，顯見證人黃麗華到北機組應
          訊後，證明臨櫃者係二人，尚非一人。至94年3月10
          日上午為止，該臨櫃之事，均未遭媒體披露，而對該
          公司發動偵查之北機組及查黑中心，均已知悉臨櫃者
          係二人，與聯合報之前開報導不符，故非該等人員所
          洩漏。而證人癸○○亦證稱其未採訪過銀行人員，故
          僑銀中和分行副理亦非消息來源。
        5.而被告己○○於94年3月10日批核證人未○○之公文
          後，知悉臨櫃者為一人，並隨即邀北機組主任壬○○
          見面，請求儘快偵辦勁永公司，此有壬○○之證言可
          證 (見本院卷(三)第69頁至第75頁)；於94年3月14日晚
          間邀證人癸○○至梵谷聚會；再於94年3月15日下午
          邀證人癸○○到金檢局見面，證人癸○○隨即於94年
          3 月16日報導「由同一人到銀行辦理存提手續」，而
          非報導北機組及查黑中心知悉「由二人到銀行辦理臨
          櫃」之事實，由該等間接事實，足資證明消息來源係
          被告己○○。
        6.被告庚○○在偵查時供稱: 「 (你第二份自白書第五
          頁說你在3月15日晚上先後與丑○○與辛○○見面，
          是否屬實?) 實在。當天晚上大約8點時，我先與張錫
          寬在永康街的一家台南美食館碰面，是我用公共電話
          打給他還是他打給我我已經忘記了，我們見面是問有
          無關於勁永公司的消息，見面當場丑○○有用手機打
          給他一位媒體的朋友，打了一、二通，講完電話後，
          他向我說，最近一二天可能會有經濟日報或聯合報會
          報導勁永公司作假帳的新聞。我與丑○○見面之後，
          丑○○先回家了，我沒有馬上離開，就在永康公園附
          近晃，後來開車出去晃，一直在考慮勁永股票停損的
          事，辛○○打手機給我，跟我約在小西華見面，我到
          達小西華之後，在一樓大廳的咖啡座，與辛○○談話
          ，他跟我講說勁永公司作假帳的明天會見報，我跟他
          講說，我一位朋友說三天之內會見報，辛○○就向我
          說，如果這麼多人知道的話，事情就不會成功了，我
          不知道辛○○的消息來自何處」 (見94年度偵緝字第
          1917號卷第65頁)，其自白書之內容為「4.在勁永最
          高點那天晚上 (3/15)，張兄曾經約我在永康街見面
          ，當晚他明確的告訴我，三天內聯合報，將有利空見
          報，當晚他當著我的面打電話詢問的，至於他問誰我
          並不清楚，巧合的是，林董當晚稍候也找我去他們家
          隔壁的小西華，當晚他已經有幾分酒意很篤定的跟我
          說，明天就會見聯合報，沒想到聯合報真的刊出了勁
          永的利空... 」 (見94年度偵緝字第1917號卷第83頁
          )。由前開庚○○之供述及其提出之書面證據可知，
          被告庚○○於2月25日、3月2日、3月4日、3月10日放
          空勁永股票，據被告庚○○之供述，均聽從被告林明
          達之消息後為之，然檢調單位始終未有進一步之偵查
          作為，勁永股票價格卻一再揚升，由被告庚○○之供
          述可知其心中之焦急，從而94年3月15日其找尋張錫
          寬、辛○○詢問情形，乃人情之常。爰是，被告林一
          宏在其內心焦急徬徨之際，對於被告辛○○如此的肯
          定陳稱在94年3月16日聯合報必會揭露勁永公司利空
          消息定印象深刻，故被告庚○○之供述足堪採信。
        7.綜合上述，被告辛○○為何會如此明確知道聯合報於
          94年3月16日會刊登勁永公司之利空? 本院為何認定
          被告辛○○之消息來源係被告己○○? 係從以下間接
          事實綜合推知:
          94年3月14日晚間證人癸○○去梵谷，被告辛○○
            在場。
          94年3月15日下午證人癸○○去金檢局找己○○，
            當時聯合報正在開編前會，且決定報導勁永公司的
            案子。
          被告己○○與證人癸○○在94年3月14、15日兩日
            通聯有不尋常密集的情形。
          被告己○○、辰○○、辛○○、證人癸○○對於當
            日聚會之目的之辯解異於常情。
            I被告己○○辯稱因當日喝太多酒，故找被告陳俊
              吉去梵谷解救，然被告辰○○與被告辛○○到達
              梵谷後，被告己○○並未因此離開，反而再電請
              證人癸○○到場，被告辛○○辯稱當日到場已喝
              醉，卻叫了52000元的紅酒，並由被告辛○○買
              單。
            II證人癸○○、被告己○○均辯稱當日請證人高年
              億到達梵谷之原因是被告己○○要拿一件球衣給
              證人癸○○，但被告己○○當日又未帶球衣，為
              何要求證人癸○○「千里迢迢」地到梵谷拿球衣
              ，事實上也沒給。證人癸○○翌日還要再去金檢
              局拿一次球衣。
          被告辛○○於3月15日加碼放空勁永股票，且該次
            放空之數量，為放空數量中最大者，當時勁永股票
            已從93年12月間的10元左右，一路漲到最高點26.3
            元。
          辛○○與癸○○並不熟諳，辛○○不可能成為高年
            億之消息來源。但辛○○卻知道癸○○撰稿將於3月
            16日聯合報刊登勁永公司利空乙事。辛○○可得之
            消息來源僅有己○○。且「由辛○○向庚○○告以
            關於勁永公司重大消息」之情形已不止一次。
          94年3月16日聯合報之報導與證人未○○94年2月23
            日之簽呈內容非常雷同，且該簽呈內容第五點的部
            分為其他公文所無，關於臨櫃一人之記載，又與事
            實不符，但報導中竟均披露。
          證人癸○○於偵查中已經將查黑中心、北機組、證
            期局、北機組主任壬○○、調查員戌○○、金檢局
            未○○、查黑中心檢察事務官丁○○、查黑中心人
            員、北機組人員、證期局人員及銀行行員均予以排
            除。
      (2)雖己○○否認伊係該篇報導之消息來源，辯稱: 1.證人
        酉○○、黃素娟、癸○○、子○○均證稱聯合報前開報
        導之消息，係因證人子○○於94年3月15日得到勁永公
        司作假帳的消息；2.勁永作假帳之報導業於94年1月25
        日刊出，足徵該篇報導，與勁永股票下跌無關，癸○○
        撰稿之「交易對象電話地址竟同勁永」係配合報導；3.
        系爭報導記載: 勁永、勁強在同一家金融機構開戶而由
        同一人辦理存提款乙節，與未○○94年2月23日簽呈所
        載嘉通、博合、愈達有同一人臨櫃的情形不同，其消息
        來源並非被告己○○云云。然查:
        1.證人子○○得到的消息是勁永公司即將遭搜索，而非
          勁永公司作假帳的消息，此觀證人癸○○、酉○○、
          子○○於本院審理時之證詞即明，被告己○○故意曲
          解為證人子○○得到勁永作假帳之消息，核不足採。
        2.不管聯合報「交易對象電話地址竟同勁永」之報導是
          否為配合報導，然該日報導刊出後，勁永股價即從最
          高點開始下跌。至於其他報導是否亦有人犯罪，尚非
          檢察官起訴之範圍，本院自無須認定。故被告己○○
          辯稱呂美月遭限制出境等等之消息來源係檢察官侯寬
          仁或其他檢調人員，不管是否真實，尚非檢察官起訴
          之範圍，亦與本案無關聯性。
        3.被告又辯稱該篇為配合報導，94年1月25日聯合報、
          94年11月今周刊都曾經報導云云。然查，94年1月25
          日聯合報報導與94年11月今周刊之報導與前開報導內
          容完全不同，均未指明「同一人辦理臨櫃之情形」，
          如被告所辯可採，豈非只要媒體報導一家公司財務有
          問題，爾後不管該公司財務有何問題，媒體如何披露
          ，都與該股票下跌無因果關係，足見其辯解不足採信
          。更何況，證人酉○○亦到庭證稱該篇報導有其新聞
          價值。從而，被告己○○辯稱該篇報導為配合報導，
          且早經聯合報及今周刊報導過云云，顯為模糊焦點之
          詞。
        4.至於被告己○○辯稱報導內容是指「勁永、勁強、愈
          達」有存提款同一人的情形，此與證人未○○之簽呈
          上記載「嘉通、博合、愈達」有同一人臨櫃辦理存提
          款交易者不同云云:
          證人未○○在94年2月23日簽呈之內容為「...
            一、依據本會證券期貨局94.1.4證期一字第
                0930158821號函辦理。
            二、本案勁永公司及其子公司勁強公司與其進銷客
                戶嘉通科技、吳清國際 (更名為博合國際)及
                愈達國際等公司主要往來銀行同為僑銀中和分
                行及華銀中和分行，爰派員赴僑銀中和分行及
                華銀中和分行辦理案關帳戶資金流向查核。
            三、經抽查前開帳戶九十三年七至九月大額資金進
                出情形，另查核異常情形，謹臚列如下:
                (一)勁永國際及愈達國際於僑銀中和分行主檔資
                (二)前開帳戶資金往來疑似異常情形，彙整資金
             四、另臺灣高等法院檢察署侯主任檢察官寬仁於2
                 月16日下午5時30分電請提供本案相關資金流
                 向資料，因囿於時效，已於2月17日以檢局七
                 字第0940162016號函，另案函送案關資料。
             五、本次查核發現，勁永、愈達之地址與嘉通、
                 博合開戶資料之地址電話相同，據僑銀中和
                 分行表示，勁永及勁強存提款交易係由該分
                 行派員至其辦公場所收件，嘉通、博合與愈
                 達公司則有同一人臨櫃辦理存提款交易情形
                 ，顯示勁永公司疑似屬同一集團操作；另查
                 與勁永公司有大額資金往來者，除前開勁強
                 、博合、愈達、嘉通等公司外，尚有麗誠、
                 聖桑、彰德電子、臺欽、泰德利、友尚、品
                 安科技、創見科技、億揚資訊科技、新原企
                 業、新富科技、集邦科技及巴比祿等公司，
                 牽涉廠商及金融機構往來範圍甚廣，其間是
                 否亦屬同一集團操作，本組暫人力辦理後續
                 查核，似可建請本局將成立之機動小組辦理
          聯合報94年3月16日A5版關於「交易對象電話地址
            竟同勁永」之報導全文為「勁永國際公司去年營收
            屢創新高，專案小組卻查出勁永和愈達國際等交易
            對象，登記地址、電話竟然相同，甚至由同一人到
            銀行辦理存提手續，懷疑同一筆交易款在勁永和交
            易對象間『左進右出』假交易。專案小組曾派人實
            地查訪勁永國際的往來廠商，發現有的工廠設在公
            寓裡，現在看起來是一般民宅，有的已經搬走，而
            且找不到地址；辦案人員認為是『幽靈公司』，很
            訝異這些廠商和勁永有交易，一度以為走錯地方。
            臺灣高等檢察署查緝黑金行動中心查出，勁永公司
            和子公司勁強國際的銷貨客戶包括: 嘉通科技、吳
            清國際 (後改名博合國際)、愈達國際等，勁永和
            這些公司分別在華僑銀行及華南銀行的臺北縣中和
            分行開戶。去年三月至六月及七月至九月，證交所
            兩度作成勁永的資金查核報告，發現勁永和愈達的
            地址、電話相同，嘉通和吳清國際的地址、電話也
            相同；而且這些公司的資金往來，有同一筆錢『左
            進右出』的情形。檢方查出，勁永的資金先轉帳到
            吳清國際，再轉到愈達，最後流回勁永；也曾出現
            不同的日期，轉帳相同金額給愈達，愈達再給嘉通
            ，嘉通再轉給勁永。辦案人員認為，這些資金繞來
            繞去，彼此帳面都很好看，實際沒有交易行為。查
            核報告指出，勁永的廠商彰德、泰德利等公司，曾
            透過嘉通科技轉帳給台欽公司三筆款項，其中一筆
            金額相同，另兩筆只差98元、90元，都有『資金循
            環』情形，部分款項還流入私人帳戶。由於勁永、
            勁強和愈達國際等往來場商，彼此在同一家金融機
            關開戶，行員又證稱這些帳戶的提存款由同一人臨
            櫃辦理；專案小組認為，根據這些查核報告，顯示
            勁永等公司是同一集團。」
          由上可知，該篇報導之內容詳載之程度，與證人劉
            淑芳之簽呈太多雷同，證人癸○○不是看過該簽呈
            ，就是有人將簽呈之內容告知癸○○。甚至該份簽
            呈第五點有所獨有的「臨櫃一人辦理」之特色，竟
            在該篇報導內出現，雖然有部分陳述與簽呈內容有
            異，但採訪之誤差，致部分事實誤植時有所見，被
            告己○○以採訪時之誤差作為辯解該篇報導非來自
            於證人未○○之簽呈內容云云，殊不足採。
    (三)被告己○○確有在94年3月10日下午5:24分、3月11日凌晨
      在大宅門餐廳之聚會中，將其自證人未○○簽呈處得知之
      內容，及自證人壬○○處得知勁永公司已為檢調偵查及將
      可能遭搜索之事實洩漏予辛○○、辰○○，有下列間接事
      實可以推知:
      1.由下列種種間接事實，足資認定至遲在94年3月10日前
        ，被告己○○已知悉被告辛○○、辰○○放空勁永股票
        之事:
        證人丙○○於94年2月21日請求被告己○○儘速辦理
          勁永案後（見本院94年5月2日審判筆錄），被告李進
          誠甫任金檢局局長，對於首次與證交所配合的案子，
          當儘速催辦。然觀證人未○○於94年2月23日擬具查
          核勁永公司之簽呈後，金檢局副局長巳○○於2月25
          日下午3時批核，該公文即置於被告己○○處，但被
          告己○○將該份公文積壓至3月10日始予批核，實有
          違常情。
        佐以被告庚○○曾供稱: 辛○○3月10日晚上9時10分
          跟我說，勁永案那邊有人在PUSH（催促偵查行動），
          辛○○還說，以前很少有人票已經發了，但是卻沒有
          去搜索行動，之前很少發生二次搜索暫停的事情．．
          ．因為早在之前94年2月24日，我在王擇民的辦公室
          和辛○○見面時，他們問我為何要回補勁永，我說我
          被軋到喘不過氣了，辛○○說這家公司真的有問題，
          你為何不撐一下呢? 辛○○說本來檢調單位要搜索公
          司，但是後來取消，依據他們的了解，七天之內會有
          動作，所以我聽到這個消息後，就於2月25日放空勁
          永等語（見勁永卷(十一)第73頁、第357頁、第367頁），
          事實上，94年3月10日以前，檢調僅暫停2月22日一次
          勁永公司搜索（見證人壬○○於本院95年4月24日之
          證言），但被告辛○○卻誤稱有二次；再觀金管會被
          告己○○喊冤時之說法（見本院卷(三)94年7月1日、7
          月2日之報導），被告己○○竟然也跟被告辛○○同
          樣錯認為有三次搜索（即3月10日前停搜二次，3月15
          日停搜一次），為何被告辛○○可以屢次與被告李進
          誠所知悉之事實相同? 被告辛○○為何與己○○都誤
          以為94年3月10日以前站停搜索勁永公司二次? 為何
          此段時間被告己○○對於勁永公司查核的公文又正好
          積壓延宕? 由種種的間接證據，可資認定被告己○○
          對於辛○○、辰○○放空勁永股票之事，在證人吳乃
          仁94年2月21日催辦勁永案至94年3月10日其批核公文
          間知悉。
        由前開(二)部分，已足資認定被告己○○係證人癸○○
          之消息來源，而被告己○○會對證人癸○○洩密，其
          動機足資認定係為被告辛○○、辰○○遭軋空之股票
          解套。再由該動機在為被告辛○○、辰○○股票解套
          之間接事實，可資認定己○○「至遲」在94年3月10
          日已知曉被告辛○○、辰○○曾放空勁永股票之事實
          ，而構成94年3月10日其對被告辛○○洩密之動機。
        而由被告辛○○於94年3月10日晚間9時10分對被告林
          一宏之言詞，可知被告辛○○竟在被告己○○批核公
          文並約見證人壬○○之當日，即得知被告己○○得知
          的消息，若非被告己○○告知，被告辛○○焉能知悉
          ? 亦可以此間接事實，說明由前開間接事實推認之事
          實尚無違誤，足使本院形成被告己○○洩密之確信。
      2.以附件２被告己○○、辛○○、辰○○94年聚會密集之
        程度，足可認定彼等情誼甚篤，被告己○○有洩密及圖
        利之動機。此從被告己○○於94年4月22日得知被告辛○○已遭證券交易所列入勁永公司股票各時期信用交易
        前20名至前300名之投資人時，仍與辛○○、辰○○於
        94年4月28日、5月3日、5月6日、5月9日、5月13日、5
        月16日、5月18日、5月20日、5月27日、5月30日、6 月
        2日、6月3日密集的聚會12次 (4月22日至6月3日共43
        天，聚會12次)亦可知悉彼等之交情。衡以常情，若一
        般人知道自己好友係勁永股票放空集團成員之一，避之
        唯恐不及，然被告己○○反而近三天即與被告辛○○、
        辰○○聚會一次，甚至抄寫字條交付辛○○即明。
      3.被告辛○○於94年3月10日下午5時24分電被告己○○，
        通話時間0秒，從辛○○與己○○間電話通聯紀錄中，
        可見常見被告己○○、辛○○此種通話0秒之電話 (見
        94 年度偵字第19643號卷第41頁、42頁)，被告辛○○
        竟於檢察官聲請羈押時，向本院供稱: 因為手機有設定
        電話簿，手機有時放在口袋或皮包，有可能是在不知情
        之情形下誤按到的，我沒有打給他，如果有打就會講話
        ，不需要這樣云云（見本院94年聲羈更（一）卷，94年
        7月7日訊問筆錄)，實非可能。故該0秒之電話，應係被
        告辛○○與被告己○○之默契暗號，彼等即另以電話或
        他種方式聯絡，以避免電話遭人監聽。而辛○○於94年
        3 月10日下午5時24分撥電話給己○○後；同日晚間6時
        23 分電被告庚○○；被告庚○○於同日晚間8時17分電
        被告辛○○；同日晚間9時10分被告辛○○即在小西華
        告訴被告庚○○勁永案已經有人在PUSH(催促偵查行動)
        ，由此一連串發生的事實可資認定被告己○○催促證人
        壬○○加快偵辦勁永進度後，下午5時24分接獲辛○○
        之電話後，曾以某種方式將此情告以被告辛○○。
      4.雖被告己○○辯稱3月11日與被告辰○○、辛○○之聚
        會目的，係在處理辰○○與鄰居的漏水糾紛云云，然縱
        然該次聚會有處理漏水糾紛事宜，並不代表被告己○○
        沒有洩密之行為。從被告庚○○於被告辛○○處得知檢
        調將對勁永公司加速偵查後，被告辛○○亦於3月11日
        放空350張；被告庚○○即於3月14日放空勁永股票200
        張的行為觀之，被告辛○○為何要告以被告庚○○該等
        消息，無非係為達成彼等放空目標。而被告辰○○於94
        年2月底放空後，勁永股票價格仍一路上揚，雖被告辰
        ○○未再放空，但未再放空之原因，亦有可能資金不足
        ，此觀被告辰○○94年2月底之放空猶向被告辛○○調
        取資金放空可見一般。從而，本院依前開間接事實認定
        被告己○○於94年3月11日凌晨之聚會必有再為洩密之
        行為，而與被告辛○○、辰○○商議如何打壓勁永股票
        之行情。
    (四)被告己○○有將禿鷹案的偵查秘密，及證交所查核資料之
      秘密洩漏給被告辛○○:
      (1)被告辛○○於偵查時供稱: 在己○○拿紙條給我的前幾
        天，也是在5月初的某一天，是在東興街的JOYCE或仁愛
        路的大宅門，己○○問我有無放空勁永，他說他有看到
        我的名字，我說有，他就問我消息來源以及我放空的數
        量與戶頭，我說數量我不記得了，但是使用的戶頭我有
        告訴他，就是我自己、葉乃嘉、李寶燕、周芸如。至於
        黃蓬先與賈淇，因為甲○○向我借錢時，錢是匯入前述
        2個銀行帳戶及從前述2個銀行帳戶匯回的時間與放空及
        回補勁永的時間相符，所以我有問辰○○是否甲○○借
        錢是要放空勁永，辰○○雖然沒有明確回答，但我懷疑
        應該也是放空勁永，所以也把這2個名字告訴己○○，
        我印象中己○○第一次問我有無放空勁永是在5月6日 (
        查黑中心卷(三)第129頁)。
        關於被告辛○○稱己○○於94年5月初問其放空勁永
          消息來源之供述，應係指詢問其自被告庚○○、張錫
          寬之消息來源。蓋本院已認定94年3月10日以後，被
          告辛○○之消息來源係被告己○○。
        關於被告辛○○供稱黃蓬先、賈淇是甲○○放空乙節
          ，與被告辰○○辯稱係伊與謝俊洲放空不符，究其實
          際，應係被告辰○○放空，而利用前開二個戶頭做為
          其人頭戶，本院前已述明。
        雖然辛○○前開部分供述有避重就輕之言，但其陳稱
          被告己○○於94年5月6日在JOYCE曾詢問被告辛○○
          曾使用哪些人頭帳戶之供述，應為可採。
      (2)被告己○○坦認扣案如附件５之字條為伊所書，其內容
        係抄自證交所之查核資料，並於94年5月16日在非常好
        餐廳曾經出示給被告辛○○看，被告辛○○亦不否認該
        情。經審認如附件５之字條上所記載者，有人頭戶之日
        期、券出張數、券入張數、市場百分比、排行名次等，
        係證交所查核秘密，而該查核秘密，係因查黑中心因刑
        事案件向證交所調取者，自亦兼具偵查秘密之性質，亦
        有臺灣高等法院檢察署94查22字第9396號函在卷可案。
        被告己○○竟將之出示給被告辛○○閱覽，不論有無交
        付紙條 (被告己○○否認交付紙條，但紙條在被告辛○○處查扣而得)，均構成刑法第132條第1項洩漏國防以
        外之秘密罪，甚為明確。
      (3)雖被告己○○辯稱，伊會出示字條的原因，是因為伊在
        查案，伊也曾經出示抄錄之字條請證人卯○○、午○調
        查放空勁永股票之人云云。惟查:
        1.證人午○雖到庭證稱；94年5月間被告己○○拿一張
          字條詢問其勁永公司的訊息，他問我是否知道這些放
          空的人是否為人頭戶，字條目前丟了等語（見本院95
          年4月28日審判筆錄）。惟該字條既已遺失，該字條
          上是否有辰○○及辛○○之姓名亦未可知；且證人亦
          無法憶起請求被告己○○調查何人，如證人真有調查
          過，不可能連一人也無法憶起，其證言不足採信。至
          於卯○○因本案偽證而遭起訴，其證言憑信性甚低，
          且被告己○○認識辛○○，亦無請卯○○調查辛○○
          之必要，其證言亦不足採信。因本院對於被告己○○
          辯稱將字條給予卯○○及證人午○請求調查之辯解不
          採，故不認定被告己○○此部分亦構成刑法第132條
          第1項之洩密罪。
        2.被告己○○稱伊在查案，然卻無法提出任何公文書可
          資證明此一事實，參以被告己○○為檢查局局長，依
          行政倫理，故無向其所屬報告其行為之義務，但經金
          管會前主委即證人亥○○到庭證稱略以: 到被告李進
          誠因輿論解除職務為止，被告己○○及相關金管會人
          員從沒有跟我說過他在查勁永案，站在金融檢查的立
          場，要查的話可以口頭問等語 (見本院95年5月3日審
          判筆錄)。足見證人亥○○從未聽說被告己○○有在
          私下進行勁永案之調查。如證人己○○確實曾有私下
          調查乙事，在扣案字條自被告辛○○處查出後，衡以
          常情，被告己○○必會將為何向辛○○調查，調查情
          形如何，有無書寫字條，字條為何會在被告辛○○處
          等情向證人亥○○報告，以解除外界對其之疑慮，亦
          可避免使證人亥○○遭外界質疑與禿鷹案是否有關，
          然被告己○○從未為之，直到被檢方訊問時，方有此
          辯解，係事後卸責之詞，尚非可採。
        3.假設被告己○○確實在94年5月6日在JOYCE以私下查
          案的方式詢問被告辛○○有使用哪些人頭戶為真 (假
          設語氣)，但據被告辛○○供稱，當日聚會消費2萬5
          千元係由被告辛○○買單，辛○○並在消費清單上記
          載「表哥」之字樣（見查黑中心卷(五)第18頁），有扣
          案消費清單在卷可案（見扣押物編號陸-11）。被告
          己○○身為金檢局長，竟「私下查案」時受被告林明
          達招待，且用餐金額達2萬5千元，其行為不當至極。
          本院審酌後認為，如果被告己○○果係查案，則其問
          得被告辛○○使用哪些人頭戶後，即得依該資料請求
          檢調偵辦，又何須再抄錄一張紙條去告訴被告辛○○
          其人頭戶占多少百分比、排名為何? 由此可知，被告
          己○○出示字條之用意係在向被告辛○○示警，表示
          其使用之人頭戶已經遭證交所及查黑中心注意，應可
          認定。且其洩密犯意係因被告辛○○名列證交所之信
          用交易明細前300名投資人後始萌生，應係另行起意
          。
        4.認定犯罪事實所憑之證據，不以直接證據為限，而間
          接證據亦可包括在內。雖間接證據其形成的原因事實
          不止一端。被告己○○雖否認有洩密、圖利之犯行，
          但本院所列前開間接證據，由被告辛○○屢可在最快
          時間得到勁永案之偵辦訊息並進而放空勁永股票、證
          人癸○○自被告己○○處得知勁永公司查核報告後據
          以報導、被告己○○與被告辛○○、證人癸○○在關
          鍵的94年3月15日有不尋常密集的通聯，以及前開本
          院所列舉的間接證據綜合觀之，已足使本院達到被告
          己○○有犯洩密、圖利之確信。
四、關於被告卯○○偽證部分:
    訊據被告卯○○對於「94年6月27日在查黑中心檢察官協同
    臺北地檢署檢察官94年查22號案件作證事，關於扣案編號玖
    -11紙條究係何人交付被告辛○○之於案情有重要關係事項
    時，明知該紙條並非己○○所交付，竟於供前具結而虛偽陳
    述稱該紙條係其本人於今年（94年）5月初，在台北市○○○路○段力霸飯店與辛○○見面時，當面交給辛○○並質問
    他有無放空勁永公司股票等不實證詞」坦認不諱，核與被告
    辛○○之供述 (見查黑中心卷(三)第129頁)相符，被告卯○○
    犯偽證罪之犯行堪以認定。
五、論罪:
    (一)重大影響勁永股票價格消息之來源係自被告丑○○部分:
      (1)證券交易法第157條之1於95年1月11日修正公布，原本
        該條第1項第4款之罪，修正後改為第5款，惟違反該條
        應適用同法第171條之1第1項規定之刑度未變更，故違
        反行為時證券交易法第157條之1第1項第5款之規定者，
        依刑法第2條第１項但書之規定，應認係違反修正後證
        券交易法第157條之1第1項第5款之規定，依同法第171
        條第1項第1款之規定處斷。
      (2)被告丑○○因職務關係實地查核勁永公司而知悉影響該
        公司股票價格之重大消息，故其係證券交易法第157條
        之1第1項第3款所指之人，而該消息亦為刑法第132條第
        3項所指之國防以外之秘密 (金融檢查秘密)。被告乙○○、庚○○在「喜相逢餐廳」與被告丑○○聚會時，由
        被告丑○○洩漏該秘密，而得知勁永公司遭證交所查核
        之重大消息，自屬證券交易法第157條之1第1項第5款之
        人。被告辛○○雖自被告庚○○處得知前開重大消息，
        但彼等得知該重大消息後，在消息未公開前，主觀上均
        為打壓勁永股價而放空，亦即，彼等放空目的相同，僅
        資金各出自負盈虧，故被告辛○○之重大消息仍係自被
        告丑○○處而來，係藉著被告庚○○與其他共犯有犯意
        之聯絡及行為之分擔。從而，核被告丑○○所為，係犯
        刑法第132條第3項之洩密罪、證券交易法第157條之1第
        1項第3款內線交易罪；被告庚○○、乙○○、辛○○係
        犯證券交易法第157條之1第1項第5款之內線交易罪，應
        依同法第171條第1項第1款處斷。就內線交易罪部分，
        被告丑○○、庚○○、乙○○、辛○○有犯意之聯絡及
        行為之分擔，應論以共同正犯。
      (3)又被告丑○○以下載其同事陳旭怡之電腦資料方式，無
        故取得勁永公司查核資料，核其所為，係犯刑法第359
        條無故取得電磁紀錄罪。又證券交易法第157條之1第1
        項第3款之人，並未區分其取得方式究係合法或非法，
        只要依該身分關係取得重大消息者，均符合該款之規定
        ，故丑○○無故取得電磁資料，仍係該款所指之人。就
        承繼共犯的理論，如利用共犯先前的行為，仍得以共犯
        論。故被告庚○○、辛○○、辰○○利用該被告丑○○
        取得之前開資料，由被告辰○○交付不知情之調查員洪
        金龍，彼等主觀目的均為放空勁永股票，以請求調查之
        方式打壓勁永股價，自應認為係證券交易法第157條之1
        第1項第5款之人，應依同法第171條第1項第1款處斷。
        就內線交易罪部分，雖被告間有多次放空行為，但均基
        於一個重大消息而為數個動作，應係一罪。
      (4)從而，關於此部分之事實:
        1.被告丑○○係違反證券交易法第157條之1第1項第3款
          ，應依同法第171條第1項第1款處斷；被告丑○○另
          犯刑法第132條第3項之洩密罪、第359條無故取得電
          磁紀錄罪。上開三罪，有方法、結果之牽連關係，應
          從一重之證券交易法第171條第1項第1款之規定處斷
          。
        2.被告辰○○、辛○○、庚○○、乙○○均違反證券交
          易法第157條之1第1項第5款，應依同法第171條第1項
          第1款處斷。
        3.就(2)部分，被告丑○○、辛○○、庚○○、乙○○就
          所犯證券交易法第171條第1項第1款之內線交易罪部
          分，有前述之犯意聯絡及行為分擔，均應論以共同正
          犯。就(3)部分，被告丑○○、辛○○、庚○○、古洲
          銘、辰○○就所犯證券交易法第171條第1項第1款之
          內線交易罪部分，有前述之犯意聯絡及行為分擔，均
          應論以共同正犯。
    (二)重大影響勁永股票價格消息來源得自被告己○○部分:
      被告辛○○於94年3月10日下午5時24分及3月11日凌晨在
      大宅門餐廳處自被告己○○處得知勁永公司遭檢調偵查，
      甚有可能搜索之事；又於94年3月14日晚間在梵谷與證人
      癸○○、被告己○○聚會時，得知聯合報將於3月16日刊
      登勁永公司利空之事，並再將此等重大消息告知被告庚○○，並各為如事實欄所述之放空行為，核被告辛○○、庚○○所為，係犯證券交易法第157條之1第1項第5款之內線
      交易罪，被告辛○○、庚○○有犯意之聯絡及行為之分擔
      ，應論以共同正犯。因此部分之重大消息來源係來自被告
      己○○，與前開消息來源來自丑○○不同，故應認為此階
      段之放空，與前階段之放空，為二行為。從而，此部分事
      實被告辛○○、庚○○各犯證券交易法第157條之1第1項
      第5款之共同內線交易罪，各應依同法第171條第1項第1款
      之規定處斷。被告辛○○、庚○○前開所犯二個共同內線
      交易罪間，其行為緊接，所犯構成要件相同，顯係基於概
      括之犯意反覆為之，應各依連續犯論以一罪。
    (三)被告己○○洩密及圖利部分:
      1.被告己○○有下列數個洩密的行為:
        94年3月10日下午5時24分，以不明方式向被告辛○○
          洩漏勁永公司已遭檢調偵查，並且可能在近期搜索之
          秘密。
        94年3月11日凌晨，在大宅門餐廳向被告辛○○、陳
          俊吉洩漏同前事項。
        94年3月14日晚間至3月15日清晨在梵谷向被告辛○○
          、辰○○、證人癸○○洩漏前開事項。
        94年3月15日下午，向證人癸○○洩漏證人未○○94
          年2月23日簽呈內容。
        上開洩密之行為，其行為緊接、所犯構成要件相同，顯
        係基於概括犯意反覆為之，應論以連續犯。
      2.被告己○○身為金檢局長，為依法令從事公務之人，竟
        為圖利辛○○、辰○○，違背法令，利用聯合報記者癸○○刊登勁永公司作假帳之報導，使勁永公司股票開始
        連續下跌，致辛○○與辰○○因先前高價放空勁永公司
        股票，得以低價回補，進而獲利。其中辛○○獲得不法
        利益910萬8270元，辰○○獲得不法利益460萬5453 元
        。核其所為，係犯貪污治罪條例第6條第1項第4款之直
        接圖其他私人不法利益罪。該圖利行為與前開連續洩密
        行為，有方法、結果之牽連關係，應從重依圖利罪處斷
        。又被告利用癸○○之部分屬間接正犯。
      3.被告己○○於發現查黑中心向證交所調取勁永公司股票
        各時期信用交易前20名至前300名之投資人明細表時，
        發現被告辛○○排名在內，竟另基於洩密之故意，將該
        情洩漏予被告辛○○。核其所為，係犯刑法第132條第1
        項之洩密罪。此部分之洩密事實，係因發現證交所之資
        料而另行起意，與前開洩密行為犯意各別，行為互殊，
        應係數罪，而與圖利罪分論併罰。
    (四)核被告卯○○所為，係犯刑法第168條偽證罪。
    (五)被告丑○○在偵查中充分自白，而查出被告庚○○，並於
      本院審判中繳交不法所得；被告辛○○於偵查中自白磁片
      取得係被告庚○○，並於本院審判中繳交不法所得；被告
      庚○○自白其重大消息來源係被告丑○○、辛○○；被告
      乙○○於偵查中自白其重大消息來源係被告丑○○，並於
      本院審判中繳交不法所得，經核均符合證券交易法第171
      條第4項之規定，得依該條減輕其刑至二分之一。被告卯
      ○○於本案裁判確定前，自白其偽證之事實，應依刑法第
      172條減輕其刑。至於被告辰○○因未繳交犯罪所得，不
      合乎減輕其刑之要件，併予說明。
六、科刑:
    (一)禿鷹，鷲鷹科鳥類，以動物死屍為食，總在非洲大陸高空
      盤旋，尋找草原上已被其他猛獸攻擊過的獵物軀體，一看
      到目標，立刻俯衝而下。因為獵食習慣特別，禿鷹總是給
      人投機且貪婪的印象。臺灣有部分公司，運用假報表、假
      交易，在公司、券商承銷部積極粉飾；相關機關未能有效
      積極管理、查核；內線交易不易成罪之下，引起禿鷹貪婪
      的動機。雖然股市之貪婪，定有脈絡可尋；禿鷹結合媒體
      、公司派甚或本案之公務員進行獵食，亦有其斧鑿之痕跡
      。股票市場原本就有其投機之成份在內，但如在一定之規
      則行之，尚無可厚非，但若公司抱持投機心態，相關機關
      未能有效管理、查核，貪婪、投機逐漸被合理化，就如同
      麥克道格拉斯所主演「華爾街」中，其飾演成功入主TELD
      ER PAPER的市場派GORDON GEKKO如此的合理化貪婪: 「貪
      婪是好的，貪婪是正確的。對生命、金錢、愛情、知識的
      貪婪，已經成為人類向上躍升的標記」，但亦如同該電影
      裡所述: 「當貪婪與投機取代了長期投資，各個企業就像
      積木一樣被拆卸，完全沒有被考慮到公共利益」，使得貪
      婪成為少數人向上提升的工具，卻使得臺灣向下沉淪。
    (二)審酌被告辛○○無何前科，此有臺灣高等法院被告全國前
      案紀錄表在卷可按，素行尚佳；雖其未能坦認全部之犯罪
      事實，然其於犯罪後，業將其不法所得910萬8270元匯入
      財團法人證券投資人及期貨交易人保護中心專戶，此有上
      海商業儲蓄商業銀行匯出匯款申請書在卷可證，足徵其犯
      罪後已有悔意；偵查中亦供出其磁片來源為被告庚○○等
      情，態度尚可；又其結合證交所人員丑○○、最高金檢機
      關之金檢局長己○○，甚至利用媒體記者披露勁永公司財
      務不健全的消息，以獲得不法之利益，其行為應予嚴重非
      難；但審酌被告辛○○業已繳交不法所得，而得使禿鷹遂
      行其不法犯行之關鍵人物為被告己○○，如無被告己○○
      之穿針引線，而無媒體的披露，亦無法使被告辛○○等人
      先前放空之布局成功獲利等情；另參酌檢察官請求量處有
      期徒刑2年，併科罰金2000萬元，緩刑5年等一切情狀，量
      處如主文所示之刑，並諭知併科罰易服勞役之折算標準，
      以示懲儆。又被告辛○○犯罪後，尚能供出部分來源，亦
      繳交不法所得，其經此偵、審程序後，應能知所警惕，信
      無再犯之虞，如諭知緩刑，使其在緩刑內能有所警惕，亦
      有助於刑法教化之功能，調整其在股市投機貪婪之心態，
      爰宣告緩刑5年，以勵自新。
    (三)審酌被告丑○○無何前科，此有臺灣高等法院被告全國前
      案紀錄表在卷可按，素行尚佳；其身為證交所之人員，極
      易接觸到各個上市公司之機密資料，竟為其貪婪所蒙蔽，
      藉此謀利；然其犯後頗有悔意，坦認所有犯行，並繳交不
      法所得33萬2800元，犯罪後態度尚佳，並審酌其在本案中
      所擔任之角色等一切情狀，量處如主文所示之刑。雖被告
      丑○○以其父親罹患癌症，待其撫養，請求本院依刑法第
      59條再予減刑。然刑法第59條之規定係指其「犯罪情狀」
      顯可憫恕，認科最低刑度仍嫌過重者，始有適用。被告丑
      ○○所犯本件媒體俗稱之「股市禿鷹」案，實由其貪婪、
      投機之心態而起，甚而無故進入同事電腦取得查核資訊，
      尚無顯可憫恕的理由，當無刑法第59條之適用。另查，被
      告丑○○無何前科，已如前所述，其於犯罪後能坦承犯行
      ，並繳交不法所得如諭知緩刑，其經此偵、審程序後，應
      能知所警惕，信無再犯之虞，使其在緩刑內能有所警惕，
      亦有助於刑法教化之功能，爰宣告緩刑4年，以勵自新。
    (四)審酌被告己○○無何前科，此有臺灣高等法院被告全國前
      案紀錄表在卷可按，素行尚佳；其所管理之證券交易檢查
      業務，事涉國內金融交易秩序之維護與投資大眾權益之確
      保，其身為金檢局長，又曾擔任過檢察官，理當竭盡所得
      ，應致力於維護及改善金融交易秩序，令體制不健全或有
      投機之心態之公司能無所遁形，使股市禿鷹無生存之空間
      。然其竟不思正途，不但與被告辛○○、辰○○時常出入
      與其職務顯不相當之消費場所，復基於朋友之誼，運用媒
      體，致使被告辛○○等人獲利；其辯稱94年5月6日私下查
      案，竟讓被告辛○○付聚會2萬5千元之費用，雖本院不採
      信其辯解，可見其主觀心態著實可議；猶有甚者，其知悉
      被告辛○○等人有可能係媒體所指稱禿鷹集團之成員後，
      不僅不避嫌、不舉發，反而洩密，且仍與之密切聚會聯繫
      ，迄今仍否認其犯行，未見其悔意，應就其所犯貪污治罪
      條例及洩密罪分別予從重量處如主文所示之刑，並定其應
      執行刑。其中圖利罪部分，並依貪污治罪條例第17條及刑
      法第37條第2項之規定宣告褫奪公權5年。又依最高法院76
      年度台上字第1844號判決謂「戡亂時期貪污治罪條例第10
      條所定應予追繳沒收或發還被害人之財物，以所得者為限
      ，如實施犯罪行為者未得利益，即無追繳之可言，原判決
      既認上訴人係單獨圖利於其友人（盧○陰，並非共犯），
      本人毫無所得，竟宣告「所圖得利益新台幣2萬7375元應
      予追繳...... 」，屬違背法令」，故被告己○○雖圖得
      被告辛○○及辰○○不法利益，依前開最高法院判決，不
      應予以追繳發還被害人（被告辛○○業將其不法所得匯入
      投資人保護中心，由該中心將其不法所得發還被害人；被
      告辰○○尚未繳交其不法所得）。
    (五)審酌被告辰○○無何前科，此有臺灣高等法院被告全國前
      案紀錄表在卷可按，素行尚佳。犯罪後雖坦認部分事實，
      且供出令其取磁片之人為被告辛○○，但否認犯罪；迄本
      院辯論終結時，仍未繳交不法所得，顯見其並無悔意；又
      其結合證交所人員丑○○、最高金檢機關之金檢局長己○○，甚至利用媒體記者披露勁永公司財務不健全的消息，
      以獲得不法之利益，其行為應予嚴重非難；獲得不法利益
      460萬5453元等一切情狀，量處如主文所示之刑，並諭知
      併科罰金易服勞役之折算標準。
    (六)審酌被告卯○○無何前科，此有臺灣高等法院被告全國前
      案紀錄表在卷可案，素行尚佳；犯罪後坦認犯罪，態度尚
      佳；因礙於朋友之情，而於檢察官偵查時偽證，但事後已
      坦認錯誤等一切情狀，量處如主文所示之刑。又被告經此
      偵、審程序，應能知所警惕，信無再犯之虞，如宣告緩刑
      ，反有助刑法之教化功能，並予宣告緩刑2年。
    (七)審酌被告庚○○無何前科，此有臺灣高等法院被告全國前
      案紀錄表在卷可案，素行尚佳；犯罪後能坦認全部犯罪事
      實，並供出所有犯罪情節犯罪後態度尚佳；又其結合證交
      所人員丑○○、最高金檢機關之金檢局長己○○，甚至利
      用不知情之媒體記者披露勁永公司財務不健全的消息，以
      獲得不法之利益，其行為應予嚴重非難；另參酌檢察官請
      求量處有期徒刑1年7月，併科罰金1000萬元，緩刑2年，
      而量處如主文所示之刑，並諭知併科罰易服勞役之折算標
      準，以示懲儆。又被告庚○○犯罪後，尚能供出部分來源
      ，其經此偵、審程序後，應能知所警惕，信無再犯之虞，
      如諭知緩刑，使其在緩刑內能有所警惕，亦有助於刑法教
      化之功能，爰宣告緩刑2年，以勵自新。
    (八)審酌被告乙○○無何前科，此有臺灣高等法院被告全國前
      案紀錄表在卷可按，素行尚佳；其自好有丑○○處得知影
      響勁永股票價格之重大消息後，竟未能自持，藉機謀利；
      然其犯後頗有悔意，坦認所有犯行，並繳交不法所得8 萬
      1000元，犯罪後態度尚佳，並審酌其在本案中所擔任之角
      色，量處如主文所示之刑。另查，被告乙○○無何前科，
      已如前所述，其於犯罪後能坦承犯行，並繳交不法所得，
      其經此偵、審程序後，應能知所警惕，信無再犯之虞，，
      如諭知緩刑，使其在緩刑內能有所警惕，亦有助於刑法教
      化之功能，爰宣告緩刑3年，以勵自新。
七、沒收:
    (一)據檢察官之證據清單，及補充理由書所引用之扣案證據僅
      有三項:
      (1)被告辛○○扣押物品編號壹之一至六 (證人寅○○傳真
        被告辛○○對帳資料)，然該對帳資料，係證券公司依
        其業務所做成，尚非被告供犯罪之資料，亦不能謂係犯
        罪所得，故不宣告沒收。
      (2)被告辰○○交付證人洪金龍之列印原本 (見臺灣臺北地
        方法院檢察署94年10月7日查後扣編號壹)，因該部分資
        料業已交付證人洪金龍，自非被告辰○○所有，故不宣
        告沒收。
      (3)至於被告己○○所書如附件５之字條，雖係供其犯洩密
        罪所用之物，業已交付被告辛○○，故已非被告己○○
        所有，亦無須宣告沒收。
    (二)本案其他的扣案證據，詳如附件６所示，因未經檢察官引
      為被告犯罪之證據，應認與本案無直接關連，故亦不宣告
      沒收，附此敘明。
據上論斷，應依刑事訴訟法第299條第1項前段，貪污治罪條例第
6條第1項第4款、第17條；現行證券交易法第157條之1第1項第3
款、第5款、第171條第1項第1款、第4項；刑法第2條第1項但書
、第11條前段、第28條、第56條、第132條第1項、第3項、第168
條、第172條、第359條、第55條、第50條、第51條第5款、第37
條第2項、第42條第2項、第74條第1款，罰金罰鍰提高標準條例
第2條，判決如主文。
本案經檢察官李傳侯到庭執行職務
中    華    民    國    95    年    6    月    6    日
                  刑事第六庭審判長法  官  周占春
                                  法  官  林孟皇
                                  法  官  趙子榮
上正本證明與原本無異。
如不服本判決，應於判決送達後10日內向本院提出上訴狀（應抄
附繕本）。告訴人或被害人如對於本判決不服者，應具備理由請
求檢察官上訴，其上訴期間之計算係以檢察官收受判決正本之日
期為準。
                                  書記官   陳怡君
中    華    民    國    95    年    6     月    6     日
附錄本案論罪科刑法條全文：
貪污治罪條例第6條
有下列行為之一者，處5年以上有期徒刑，得併科新臺幣3千萬元
以下罰金：
一  意圖得利，抑留不發職務上應發之財物者。
二  募集款項或徵用土地、財物，從中舞弊者。
三  竊取或侵占職務上持有之非公用私有器材、財物者。
四  對於主管或監督之事務，明知違背法令，直接或間接圖自己
或其他私人不法利益，因而獲得利益者。
五對於非主管或監督之事務，明知違背法令，利用職權機會或身
分圖自己或其他私人不法利益，因而獲得利益者。
前項第 1 款至第 3 款之未遂犯罰之。
貪污治罪條例第17條
犯本條例之罪，宣告有期徒刑以上之刑者，並宣告遞奪公權。
現行證券交易法第157條之1
下列各款之人，獲悉發行股票公司有重大影響其股票價格之消息
時，在該消息未公開或公開後十二小時內，不得對該公司之上市
或在證券商營業處所買賣之股票或其他具有股權性質之有價證券
，買入或賣出：
一、該公司之董事、監察人、經理人及依公司法第27條第1項規
    定受指定代表行使職務之自然人。
二、持有該公司之股份超過百分之十之股東。
三、基於職業或控制關係獲悉消息之人。
四、喪失前三款身分後，未滿六個月者。
五、從前四款所列之人獲悉消息之人。
違反前項規定者，對於當日善意從事相反買賣之人買入或賣出該
證券之價格，與消息公開後十個營業日收盤平均價格之差額，負
損害賠償責任；其情節重大者，法院得依善意從事相反買賣之人
之請求，將賠償額提高至三倍；其情節輕微者，法院得減輕賠償
金額。
第 1 項第 5 款之人，對於前項損害賠償，應與第 1 項第 1 款
至第4款提供消息之人，負連帶賠償責任。但第1項第1款至第4款
提供消息之人有正當理由相信消息已公開者，不負賠償責任。
第 1 項所稱有重大影響其股票價格之消息，指涉及公司之財務、
業務或該證券之市場供求、公開收購，對其股票價格有重大影響
，或對正當投資人之投資決定有重要影響之消息；其範圍及公開
方式等相關事項之辦法，由主管機關定之。
第22條之2第3項規定，於第1項第1款、第2款，準用之；其於身
分喪失後未滿六個月者，亦同。第20條第4項規定，於第2項從事
相反買賣之人準用之。
現行證券交易法第171條
有下列情事之一者，處3年以上10年以下有期徒刑，得併科新臺
幣1千萬元以上2億元以下罰金：
一、違反第20條第1項、第2項、第155條第1項、第2項或第157條
    之1第1項之規定者。
二、已依本法發行有價證券公司之董事、監察人、經理人或受僱
人，以直接或間接方式，使公司為不利益之交易，且不合營業常
規，致公司遭受重大損害者。
三、已依本法發行有價證券公司之董事、監察人或經理人，意圖
為自己或第三人之利益，而為違背其職務之行為或侵占公司資產
。
犯前項之罪，其犯罪所得金額達新臺幣 1 億元以上者，處 7 年
以上有期徒刑，得併科新臺幣2500萬元以上5億元以下罰金。
犯第 1 項或第 2 項之罪，於犯罪後自首，如有犯罪所得並自動
繳交全部所得財物者，減輕或免除其刑；並因而查獲其他共犯者
，免除其刑。
犯第 1 項或第 2 項之罪，在偵查中自白，如有犯罪所得並自動
繳交全部所得財物者，減輕其刑；並因而查獲其他共犯者，減輕
其刑至二分之一。
犯第 1 項或第 2 項之罪，其犯罪所得利益超過罰金最高額時，
得於所得利益之範圍內加重罰金；如損及證券市場穩定者，加重
其刑至二分之一。
犯第 1 項或第 2 項之罪者，其因犯罪所得財物或財產上利益，
除應發還被害人、第三人或應負損害賠償金額者外，以屬於犯人
者為限，沒收之。如全部或一部不能沒收時，追徵其價額或以其
財產抵償之。
中華民國刑法第132條
(洩漏國防以外之秘密罪)
公務員洩漏或交付關於中華民國國防以外應秘密之文書、圖畫、
消息或物品者，處 3 年以下有期徒刑。
因過失犯前項之罪者，處 1 年以下有期徒刑、拘役或 300 元以
下罰金。
非公務員因職務或業務知悉或持有第1項之文書、圖畫、消息或
物品，而洩漏或交付之者，處1年以下有期徒刑、拘役或300元以
下罰金。
中華民國刑法第168條
(偽證罪)
於執行審判職務之公署審判時或於檢察官偵查時，證人、鑑定人
、通譯於案情有重要關係之事項，供前或供後具結，而為虛偽陳
述者，處七年以下有期徒刑。
中華民國刑法第172條
(偽證、誣告自白減免)
犯第168條至第171條之罪，於所虛偽陳述或所誣告之案件，裁判
或懲戒處分確定前自白者，減輕或免除其刑。
中華民國刑法第359條
無故取得、刪除或變更他人電腦或其相關設備之電磁紀錄，致生
損害於公眾或他人者，處5年以下有期徒刑、拘役或科或併科20
萬元以下罰金。


司法院資訊處製作；財團法人民間司法改革基金會備份。
